臺灣高等法院刑事附帶民事訴訟判決　　 94年度附民字第108號
原　告　乙○○
被　告　己○○
　　　　　　　　（現另案於臺灣基隆監獄執行中，
　　　　　　　　　經本院借提寄押於臺灣臺北看守所）
　　　　庚○○
　　　　　　　　（現羈押於臺灣臺北看守所中）
　　　　丁○○
　　　　　　　　（現羈押於臺灣臺北看守所中）
上列被告因詐欺案件（94年度上訴字第2101號），經原告提起附
帶民事訴訟，請求損害賠償，本院判決如下：
   主  文
被告應連帶給付原告新臺幣貳佰柒拾萬元，及被告己○○自民國
九十四年七月十五日起，被告庚○○、丁○○自民國九十四年七
月十三日起，均至清償日止，按年息百分之五計算之利息。
   事  實
甲、原告方面：
一、聲明：被告應連帶給付原告新臺幣（下同）2,700,000 元，
    及自起訴狀繕本送達被告之翌日起至清償日止，按年息百分
    之五計算之利息。
二、陳述：
  (一)被告己○○、庚○○、丁○○於93年6 月30日下午1 時許，
    在基隆市○○路臺灣銀行前，由被告庚○○裝傻女子要原告
    介紹男子認識，並表示會給付報酬，惟需原告先提領現金做
    為證明，致原告陷於錯誤而一同搭乘被告己○○所駕駛之自
    用小客車至銀行提領現款，回到車上，被告丁○○佯裝欲將
    原告所提領之現金包好，於原告交付現金後，被告丁○○即
    趁原告不注意之際將現金調包，並以預先包裝好之麵條交還
    原告，隨即要求原告下車，原告下車後打開一看，發現現金
    已遭調包，始知受騙。
  (二)查被告三人之侵權行為，使原告受有2,700,000 元之財產上
    損害，爰求為命被告三人連帶賠償2,700,000 元，及自本件
    附帶民事訴訟起訴狀繕本送達被告之翌日起至清償日止，按
    照法定利率計算之遲延利息。
乙、被告己○○、庚○○、丁○○方面：
    聲明：均承諾原告之請求。
   理  由
一、原告主張被告犯有詐欺罪，業經本院刑事判決（如附件）認
    定在案，則原告主張被告對其有侵權行為之事實，堪以認定
    。
二、按因故意或過失，不法侵害他人之權利者，負損害賠償責任
    ，民法第184 條第1 項定有明文；又負損害賠償責任者，除
    法律另有規定或契約另有訂定外，應回復他方損害發生前之
    原狀；因回復原狀而應給付金錢者，自損害發生時起，加給
    利息。同法第213 條第1 項、第2 項亦有明文。查本件原告
    主張其因被告之侵權行為而受有2,700,000 元之損害，業經
    本院刑事判決（如附件）認定在案，則原告基於侵權行為之
    法律關係，請求被告連帶賠償2,700,000 元，及自附帶民事
    訴訟起訴狀繕本送達之翌日即94年7 月15日、94年7 月13日
    （按原告之附帶民事起訴狀繕本於94年7 月14日送達被告己○○，於94年7 月12日送達被告庚○○及丁○○，有該送達
    回證在卷可按）至清償日止，按年息百分之五計算之利息，
    為有理由，應予准許。
三、據上論結，本件原告之訴為有理由，依刑事訴訟法第502 條
    第2 項判決如主文。
中　　華　　民　　國　　94　　年　　10　　月　　18　　日
　　　　　　　　　刑事第二十庭審判長法　官  陳貽男
　　　　　　　　　　　　　　　　　  法　官  高明哲
　　　　　　　　　　　　　　　　　  法　官  許仕楓
以上正本證明與原本無異。
如不服本判決，應於收受送達後十日內向本院提出上訴書狀，其
未敘述上訴之理由者，並得於提起上訴後十日內向本院補提理由
書狀（均須按他造當事人之人數附繕本）。
                                    書記官  劉貞達
中　　華　　民　　國　　94　　年　　10　　月　　21　　日
附件：
臺灣高等法院刑事判決　　　　　　　　94年度上訴字第2101號
上　訴　人　臺灣基隆地方法院檢察署檢察官
上　訴　人
即　被　告　己○○　男　49歲（民國○○年○月○○日生）
　　　　　　　　　　身分證統一編號：Ｚ000000000號
　　　　　　　　　　住臺北縣蘆洲市○○街39號7 樓
　　　　　　　　　　（現另案於臺灣基隆監獄執行中，
　　　　　　　　　　  經本院借提寄押於臺灣臺北看守所）
上　訴　人
即　被　告　庚○○　女　40歲（民國○○年○月○○日生）
　　　　　　　　　　身分證統一編號：Ｚ000000000號
　　　　　　　　　　住臺北縣金山鄉○○○路22號3 樓
　　　　　　　　　　（現羈押於臺灣臺北看守所中）
上二人共同
選任辯護人　楊思勤律師
            黃教倫律師
上　訴　人
即　被　告　丁○○　女　56歲（民國○○年○○月○○日生）
　　　　　　　　　　身分證統一編號：Ｚ000000000號
　　　　　　　　　　住臺北縣新莊市○○街27號11樓之1
　　　　　　　　　　（現羈押於臺灣臺北看守所中）
選任辯護人　姜禮增律師
被      告  洪啟明　男　55歲（民國○○年○月○○日生）
　　　　　　　　　　身分證統一編號：Ｚ000000000號
　　　　　　　　　　住高雄市○○區○○路360之5號16樓
　　　　　　　　　　（現羈押於臺灣臺北看守所中）
          　陳勇達　男　32歲（民國○○年○月○日生）
　　　　　　　　　　身分證統一編號：Ｚ000000000號
　　　　　　　　　　住臺中縣大里市○○路113巷24號5樓
　　　　　　　　　　（現羈押於臺灣臺北看守所中）
          　劉雙全　男　60歲（民國○○年○月○○日生）
　　　　　　　　　　身分證統一編號：Ｚ000000000號
　　　　　　　　　　住臺中市北屯區○○○街112號3樓之1
　　　　　　　　　　（現羈押於臺灣臺北看守所中）
上列上訴人因被告詐欺案件，不服臺灣基隆地方法院94年度訴字
第96號中華民國94年6 月14日第一審判決（起訴案號：臺灣基隆
地方法院檢察署93年度偵字第4057號、93年度偵字第4581號、94
年度偵字第427 號），提起上訴，本院判決如下：
    主  文
原判決關於己○○、庚○○、丁○○、劉雙全部分撤銷。
己○○共同以意圖為自己不法之所有，以詐術使人將本人之物交
付為常業，處有期徒刑年貳月；扣案之手提袋壹個、行動電話
機拾壹支、SIM 卡壹張、車用無線電車裝台貳台、無線電手機壹
台、絲巾柒條均沒收。
庚○○共同以意圖為自己不法之所有，以詐術使人將本人之物交
付為常業，處有期徒刑年貳月；扣案之手提袋壹個、行動電話
機拾壹支、SIM 卡壹張、車用無線電車裝台貳台、無線電手機壹
台、絲巾柒條均沒收。
丁○○共同以意圖為自己不法之所有，以詐術使人將本人之物交
付為常業，處有期徒刑貳年拾月；扣案之手提袋壹個、行動電話
機拾壹支、SIM 卡壹張、車用無線電車裝台貳台、無線電手機壹
台、絲巾柒條均沒收。
劉雙全共同以意圖為自己不法之所有，以詐術使人將本人之物交
付為常業，處有期徒刑壹年捌月；扣案之手提袋壹個、行動電話
機拾壹支、SIM 卡壹張、車用無線電車裝台貳台、無線電手機壹
台、絲巾柒條均沒收。
其他上訴駁回。
    事實及理由
一、犯罪事實：
    己○○、庚○○、丁○○、洪啟明、陳勇達、劉雙全與甲○○（另經臺灣臺中地方法院以94年度訴緝字第75號判決判處
    有期徒刑四年六月確定）及不詳姓名成年男子、不詳姓名成
    年女子等人，分別以其中之三男二女等五人為一組，共同基
    於意圖為自己不法之所有，以犯詐欺為常業之犯意聯絡，共
    組俗稱「金光黨」之詐騙集團，於附表一所示之時間、地點
    ，由己○○、陳勇達、洪啟明、劉雙全、不詳姓名成年男子
    等人分別負責擔任司機或把風之成員，庚○○、丁○○、甲○○、不詳姓名成年女子等人則分別扮演傻女及搭訕之貴婦
    人，見有衣著富裕且年長如附表一所示之陳江燕妹等被害人
    ，即由負責把風之成員二人共乘一部汽車在旁監視來往人車
    ，阻隔他人接近被害人，由扮演傻女之成員向被害人問路，
    再由扮演搭訕貴婦之成員上前與被害人攀談，佯稱扮演傻女
    之人身懷鉅款、出手闊綽，如可為其帶路，將可獲得大筆餽
    贈，嗣被害人鬆懈心防並隨傻女、貴婦搭乘由擔任司機之成
    員所駕駛之另部汽車後，旋由扮演司機、貴婦之成員在車內
    向被害人佯稱：「可與傻女比誰錢多，無論被害人拿出多少
    款項，傻女都會如數或加倍餽贈」云云，並由扮演貴婦角色
    之成員拿出現金，由扮演傻女之成員當場將餽贈同等數額或
    倍數之現金，藉此取信被害人，嗣被害人陷於錯誤，誤認可
    自傻女處受贈金錢後，再由該司機載往金融行庫或被害人住
    處領取現金、金飾等財物，返回車內後，再由扮演貴婦角色
    之成員以代為打包為由使被害人將領取之財物交付，趁被害
    人不注意之機會趁機調包，交還被害人相同包裝之麵條、罐
    頭、飲料包等物品予以矇混，再藉機支使被害人下車後揚長
    而去，嗣被害人開啟包裹後始發覺遭騙。己○○等人以此方
    式詐得之款項，由擔任司機者及扮演傻女、貴婦角色者各分
    得四分之一，餘四分之一則由擔任司機或把風之成員均分。
    嗣於93年10月28日10時10分許，己○○、庚○○、甲○○、
    陳勇達、洪啟明、劉雙全等人於新竹縣竹東鎮○○街90號前
    欲再度行騙時為警查獲，並扣得手提袋1 只，成員作案時聯
    繫所用之行動電話機11支、SIM 卡1 枚、無線電車裝台2 台
    、手機1 台、掉包被害人財物所用之絲巾7 條及先前行騙所
    得之現金新臺幣（下同）1,328,700元等物。
二、認定犯罪事實所依據之證據：
  (一)被告之部分任意自白：
    1.被告己○○於檢察官偵查中（93年12月27日偵訊筆錄，見
      93年度偵字第4057號偵查卷(三)第90頁；93年12月28日偵訊
      筆錄，見93年度偵字第4057號偵查卷(三)第270 頁）、原審
      及本院審理中均坦承附表一編號第17號詐騙被害人乙○○
      、附表一編號第19號詐騙被害人趙黃淑清之事實（原審卷
      (一)第112 頁、本院卷第183 頁）；並於檢察官偵訊中供述
      其行為之分工及行騙之方法稱：「我（己○○）確實有用
      金光黨掉包金錢方式詐騙財物，92年5 月間起開始犯案。
      我及陳勇達負責開車擔任司機，庚○○、『可樂』負責扮
      演傻女，『張櫻梅』、丁○○擔任搭訕，洪啟明、劉雙全
      、『阿輝』負責把風」、「先由扮演傻女者向被害人問路
      ，等傻女離開後，搭訕者再上前向被害人說傻女身上帶很
      多錢，是否認識傻女，要不要為傻女帶路，如被害人同意
      要帶路的話，就叫傻女回來，由搭訕者繼續向被害人說若
      願意幫傻女帶路，傻女到目的地後就會給一份酬勞，之後
      就會叫我開車載被害人及傻女、搭訕者，傻女會坐前座，
      被害人及搭訕者坐後座，搭訕者會向被害人介紹我是她聘
      僱的司機，並指示我前往目的地，還沒有到目的地前，搭
      訕者會指示我停在路邊，並向被害人說傻女身上有很多錢
      ，我們要想辦法把她騙過來，傻女此時就接著跟搭訕者說
      若是妳拿錢出來給我看，我就拿同樣數額的錢給妳，然後
      搭訕者就會跟被害人說妳回去拿錢出來，我們跟傻女換錢
      ，等被害人回去拿錢時，我們就利用空檔先在車上用大手
      巾及報紙包裏麵條，先做一個掉包用的包裏，放在前座傻
      女的腳下，等被害人回來後，傻女就會從手提袋中拿出預
      先準備的同額真鈔給被害人看，搭訕者再以要替被害人打
      包金錢為由，將真鈔由被害人手中拿回來，以報紙及大手
      巾包起來，之後就繼續開車往搭訕者所言的目的地開，在
      途中搭訕者就會藉機將被害人擠往車門，並趁被害人不注
      意時，將真鈔交給傻女，傻女則將內藏麵條的包裏交給搭
      訕者，用此方式掉包，被害人以為錢已拿到手，搭訕者再
      跟被害人說你錢已經拿到可以先回家，我們自己送傻女到
      目的地，等被害人下車後，我們就逃逸」等情（93年10月
      29日檢察官偵訊筆錄，見93年度偵字第4057號偵查卷(一)第
      105 至109 頁）。被告己○○之部分任意自白，核與下列
      事證相符，自應採為證據。
    2.被告庚○○於檢察官偵查中（93年12月27日偵訊筆錄，見
      93年度偵字第4057號偵查卷(三)第90頁；93年12月28日偵訊
      筆錄，見93年度偵字第4057號偵查卷(三)第271 頁）、原審
      及本院審理中均坦承附表一編號第17號詐騙被害人乙○○
      、附表一編號第19號詐騙被害人趙黃淑清之事實，並供稱
      其於犯罪行為之分擔中係擔任傻女之角色，行騙所得贓款
      由其與被告己○○、丁○○各四分之一，另四分之一由把
      風者及另部車之司機均分等情（見原審卷(一)第26至27頁、
      本院卷第183 頁）。被告庚○○之部分任意自白，核與下
      列事證相符，應採為證據。
    3.被告丁○○於檢察官偵查中（93年12月22日偵訊筆錄，見
      93年度偵字第4057號偵查卷(三)第12至16頁；93年12月28日
      偵訊筆錄，見93年度偵字第4057號偵查卷(三)第208 頁）、
      原審審理中坦承附表一編號第16號詐騙被害人林杜定、附
      表一編號第17號詐騙被害人乙○○、附表一編號第19號詐
      騙被害人趙黃淑清之事實，並供稱其於犯罪行為之分擔中
      係擔任搭訕之貴婦角色等情（見原審卷(一)第34至37頁）。
      被告丁○○之部分任意自白，核與下列事證相符，自應採
      為證據。
    4.被告洪啟明於檢察官偵查中（93年10月29日偵訊筆錄，見
      93年度偵字第4057號偵查卷(一)第110至111頁）坦承其參與
      犯罪行為擔任把風，復於原審羈押前訊問中坦承附表一編
      號第3 號詐騙被害人湯陳五妹之事實，並供稱其於犯罪行
      為之分擔中係在另部車上擔任把風之角色等情（見原審卷
      (一)第48至50頁）。被告洪啟明之部分任意自白，核與下列
      事證相符，自應採為證據。
    5.被告陳勇達於檢察官偵查中（93年10月29日偵訊筆錄，見
      93年度偵字第4057號偵查卷(一)第111至112頁）坦承其參與
      犯罪行為擔任司機及把風，行騙所得贓物由擔任司機之己○○、傻女之庚○○或「可樂」等人、貴婦之丁○○分得
      各四分之一，餘四分之一則由把風之成員均分等情；復於
      原審及本院審理中自白附表一編號第19號詐騙被害人趙黃
      淑清之事實，並供稱其於犯罪行為之分擔中係在另部車上
      擔任把風之角色等情（見原審卷(一)第56至59頁、本院卷第
      183 頁）。被告陳勇達之部分任意自白，核與下列事證相
      符，自應採為證據。
  (二)人證及書證：
    1.證人即共犯甲○○之證述：
      證人甲○○於原審94年4 月13日審理中到庭證述固否認其
      事前認識被告己○○、庚○○、丁○○、劉雙全等人，亦
      未曾與被告己○○、庚○○、丁○○、洪啟明、陳勇達、
      劉雙全等人共同行騙他人云云（原審卷(一)第366、367頁）
      。惟查證人甲○○上述證述內容與其先前在司法警察調查
      中及檢察官偵查中所為之供述不同，其先前之供述略以：
      「我們是以金光黨方式詐騙。是庚○○、己○○教我（甲○○）的，他們教我先由庚○○向被害人問路，接著由我
      去問被害人是否認識庚○○擔任的傻女，我就說她傻傻的
      ，接著庚○○會回來向被害人打開裝著大筆真鈔的手提袋
      ，由庚○○向被害人說她想去唱歌，若我們願意帶她去，
      她就要給我們錢，我在旁邊問被害人要不要帶她一起去，
      若被害人願意，我們就一起搭己○○開的車，在車上庚○○會問被害人錢是否比她多，被害人拿多少錢出來，庚○○就拿多少錢出來給被害人，等被害人拿錢出來後，我再
      用替被害人保管的名義，將被害人的錢拿到我的手中，再
      在車上掉包，將被害人的真鈔騙過來，拿包麵條的包裏給
      被害人，並再叫被害人拿著被掉包的包裏下車，我們自己
      送庚○○去唱歌」、「一同犯案的人有我、陳勇達、劉雙
      全、己○○、洪啟明、庚○○」等語（93年10月29日檢察
      官偵訊筆錄，見93年度偵字第4057號偵查卷(一)第115至116
      頁）。證人甲○○之先前供述與上述被告己○○、庚○○
      等人之部分自白相符，且證人甲○○於臺灣臺中地方法院
      94年度訴緝字第75號詐欺案件審理中亦自白供稱其與被告
      己○○、庚○○、洪啟明、陳勇達、劉雙全等人分別以其
      前稱「金光黨」之集團詐騙方式向被害人等詐取財物之事
      實，此有上開確定判決書1 份在卷可按（附於原審卷(一)第
      405至410頁）；而證人甲○○於警偵訊中及臺灣臺臺中地
      方法院審理中就犯罪事實均供承明確，然於本件原審審理
      供證時，就相關事實或稱「沒印象」、或稱「都忘記」云
      云，顯有閃避問題之意。由此足證人甲○○於其案件遭判
      決確定後，就本案被告已有刻意迴護之情。是證人即共犯
      甲○○先前所為之陳述具有較可信之基礎，應採為證據，
      其在原審審理中所為之證述，顯係事後迴護被告等人之詞
      ，不足採信。
    2.證人即被害人所為證述之證據能力與證明力判斷之基準：
      (1)關於被害人先後多次陳述之證據能力：
        犯罪之被害人常係與犯罪行為人有直接接觸之人，其對
        於犯罪相關之人、事、時、地、物有最為貼近之經驗，
        在行為人於他人不能察覺時直接面對被害人犯罪時，被
        害人甚且是唯一可得接觸犯罪行為人及了解其犯罪事實
        之人；故由被害人指明犯罪行為人、陳述犯罪事實之經
        過，常係偵查及證明犯罪所必要之方法。在刑事訴訟程
        序中，被害人乃被告以外之第三人，本質上屬於證人之
        地位（最高法院93年度台上字第6578號判決同此意旨可
        資參照）；在偵查犯罪之各個階段，包括司法警察調查
        中及檢察官偵查中，被害人對於犯罪事實所為之陳述，
        固屬於審判外之陳述，然若被害人已於審判程序中到庭
        履行具結義務，並對於其所見聞之事實及其先前所為陳
        述之內容接受詰問及對質，踐行對於刑事被告之對質詰
        問權之保障，則該證人即被害人於審判中之證述及先前
        所為審判外之陳述，依刑事訴訟法第159 條之1 第2 項
        之規定及同法第159 條之2 反面解釋之意旨，自均得引
        為訴訟上之證明。倘若被害人不能於審判程序中到庭，
        其先前於司法警察調查中及檢察官偵查中所為之陳述是
        否具有證據能力，應依刑事訴訟法第159 條之1 第2 項
        、第159 條之3 及第159 條之5 規定具體認定之。
      (2)關於證人指認之證明力判斷：
        按「證人指證犯罪行為人，我國現行法律並未明文規定
        應以何種方式進行，目前實施刑事訴訟之警察、檢察官
        及法官進行此項程序，大都將犯罪嫌疑人或被告一人帶
        至證人面前，或向證人提示犯罪嫌疑人或被告一人口卡
        片或相片，令證人指證；此等由證人與犯罪嫌疑人或被
        告一對一、或向證人提示犯罪嫌疑人或被告單一照片或
        口卡片之指證方式，雖未違反現行法律之規定，而不能
        謂其不合法，但因其具有被指證者即為犯罪行為人之強
        烈暗示性，證人常受影響，以致指證錯誤之情形屢屢發
        生，甚至造成無辜者常被誤判有罪，真實性極有可疑」
        ，此為最高法院94年度台上字第478 號判決所持之最近
        法律見解。證人之指認，係證人關於犯罪行為人為特定
        對象之陳述，其指認陳述之證據能力之判斷，與前述並
        無二致。證人之指認，如同證人所為之其他陳述，在司
        法警察調查中、檢察官偵查中及法院審理中均可能進行
        之，是證人指認之實施如何臻於翔實，應分別觀之：
        審判外之指認：
          由於證人在司法警察調查中及檢察官偵查中距離案件
          事實發生時間較近，其記憶通常較為新鮮清晰，且干
          擾證人之諸多因素（例如來自被告之人情壓力，或證
          人本人對於冗長訴訟程序之厭倦，或證人傾向置身事
          外之心意已超過其原來之挺身而出之正義感）亦較審
          判時為少，是其指認可信較為確實；但證人對於犯罪
          嫌疑人進行之指認程序中，證人易受暗示認為被指認
          人即係真正犯罪者，以致誤導證人之指認，是故，為
          排除證人根本不能記憶而僅憑主觀之意見進行猜測、
          或者證人受到不當誘導而為指認所造成錯誤指認之風
          險，證人在司法警察調查中、檢察官偵查中所為指認
          程序之實施應使證人立於「除非真正見聞，否則無法
          一見即明」之模稜情境。針對證人於司法警察調查中
          所進行對於犯罪嫌疑人之指認程序，內政部警政署訂
          有「警察機關實施指認犯罪嫌疑人程序要領」供司法
          警察實施被害人、檢舉人或目擊證人指認犯罪嫌疑人
          時遵循辦理，其指認作業之方法規定如下：「一、應
          為非一對一指認之成列指認（選擇式指認）。二、指
          認前應由指認人先陳述犯罪嫌疑人特徵。三、被指認
          之人在外形上不得有重大差異。四、指認前不得有任
          何可能暗示、誘導之安排出現。五、指認前必須告知
          指認人，犯罪嫌疑人並不一定存在於被指認人之中。
          六、實施指認，應於偵訊室或適當處所為之。七、實
          施指認應拍攝被指認人照片，並製作紀錄存證。八、
          實施照片指認，不得以單一相片提供指認，並避免提
          供老舊選時照片指認。」證人於司法警察調查中或檢
          察官偵查中依上列指認程序，對於非單一犯罪嫌疑人
          之多數人或多數照片進行成列指認，其指認之程序當
          足以排除證人以其主觀意見進行臆測或依不當之誘導
          進行指認，除去上述最高法院94年度台上字第478 號
          判決所指明之一對一指認、單一照片指認、口卡片指
          認等不適當指認方法，自足堪為訴訟上之證明。
        審判中之指認：
          證人於審判中證述其見聞，並對於在場之被告進行犯
          罪行為人之指認者，由於審判法庭係公開審理且係針
          對檢察官起訴特定之被告進行審理，程序上要無從命
          證人對於在庭被告以外之人進行指認。證人於審判中
          所為之指認，既經證人具結而有憑信性之擔保，且我
          國現行法律並未對於證人在審判中之指認方法予以限
          制，是證人之當庭指認具有證據能力要無疑義；然因
          證人之指認係憑諸證人個人之圖像記憶而具有高度之
          不可測知性，是其指認應從其他客觀上可探究之輔助
          事實進行考察，以明辨是否證人之指認並非確實而應
          否加以彈劾。此種輔助事實之客觀考察方法，係探究
          證人在其所證述之人、時、地、物等情境下，依證人
          本人之生理條件，能否得知犯罪行為人之面貌形態，
          進而確保其指認犯罪者之陳述為可靠。本院認宜採行
          美國美國聯邦最高法院在Manson v. Brathwaite（43
          2 U.S. 98,1977）一案中所採行之證人指認測試方法
          〔學說上稱為「緬森測試準則（ Manson Test）」〕
          ，證人之直接指認是否確實，可依下列各項情節進行
          考察：(一)犯罪發生時證人有無觀看行為人之機會？
          (二)證人當時注意到行為人之程度為何？(三)證人先
          前對行為人特徵之描述之準確度如何？(四)指認時證
          人之確定程度如何？(五)犯罪發生時與指認時相距之
          時間如何？除此之外，原審基於本案共同被告達六人
          之多，且男性被告及女性被告均為複數，為確保證人
          指認非基於誘導，於指認程序中進行複數指認，並告
          知證人在庭之被告亦可能非犯罪行為人，且對於尚未
          進行詰證之到場證人均命隔離而為依次入庭證述及指
          認，以避免證人相互影響。
        被害人為證人進行指認之採證準則：
          按「現行刑事訴訟法既無禁止被害人於公訴程序為證
          人之規定，自應認被害人在公訴程序中具有證人適格
          （即證人能力），然被害人與一般證人不同，其與被
          告處於絕對相反之立場，其陳述之目的，在使被告受
          刑事訴追處罰，內容未必完全真實，證明力自較一般
          證人之陳述薄弱。故被害人縱立於證人地位而以前揭
          方式為指證及陳述，且其指證、陳述無瑕疵可指，仍
          不得作為有罪判決之唯一依據，應調查其他證據以察
          其是否與事實相符，亦即仍須有補強證據以擔保其指
          證、陳述之真實性，始得採為斷罪之依據」，最高法
          院94年度台上字第478 號判決之最近見解可資參照。
          又按「證人係在訴訟上陳述自己觀察事實之第三人，
          即以其自己所體驗之事實提供為認定事實之供述證據
          ，具有證據能力。惟一般人對於事物之注意及觀察，
          有其能力上之限制，未必如攝影機般，可以『打開』
          眼睛記錄整個事件經過，然後於法庭上『倒帶』其記
          錄過程。而證人之注意及觀察，往往未慮及將被應用
          於訴訟上，更受到當時的光線、距離、持續的時間、
          證人觀察的角度，以及證人當時的精神狀態、注意力
          、事件的突發性、承受的心理壓力等等因素所影響，
          而無法完整記錄每一細節及全貌。且人類之記憶，常
          隨著時間之逝去而逐漸磨損，記憶之線索常會改變，
          自難期證人能將過往事物之原貌完整呈現。故證人之
          陳述有部分前後不符，或相互間有所歧異時，究竟何
          者為可採，法院仍應本其自由心證，依據經驗法則及
          論理法則，參酌其他補強證據予以綜合判斷，且應就
          證人之觀察力、記憶力及陳述力綜合審酌，以判斷其
          陳述之真偽，非謂一有不符或矛盾，即認其全部均為
          不可採信」，最高法院94年度台上字第2248號判決意
          旨亦可資參照。被害人為證人而對於被告進行指認，
          既係以使被告受訴追為目的，其不利被告之證言固具
          有證據能力，然本院認其證明力無從達於遽行認定被
          告犯罪之程度，必須有其他堪為佐證之證據方法，始
          能得被告犯罪之確切心證。又本件證人即被害人等先
          後分別於司法警察調查中、檢察官偵查中及本院審理
          中多次證述及指認，本院審衡證人即被害人等固有因
          其年紀及時間之經過而淡忘之可能，然證人若係與犯
          罪行為人有長時間之接觸、交談、面晤，並且有高額
          財物之當場交付，其等對於特定犯罪行為人當不致混
          淆，是縱其等之指認先後可能有若干出入，然必須仍
          具有相當之一致性，始足以信其指認之真實，若其指
          認歷次不一，所指述情節又無其他可資勾稽之事證者
          ，自要難遽採為不利被告事實之認定依據。
    3.附表一所列各項犯罪事實之被害人證述及其佐證之書證：
      (1)附表一編號1 部分：
        證人即被害人陳江燕妹已於原審審理中到庭具結作證
          ，其於原審審理中（原審卷(一)第363、364頁）、檢察
          官偵查中（見93年度偵字第4057號卷(三)第66至67頁）
          及司法警察調查中（見93年度偵字第4057號卷(二)第14
          至16頁）證述其於附表一編號1 所示之時、地遭二名
          女子以附表一編號1 所示之方法詐取財物之事實。
        證人陳江燕妹於司法警察調查中，以摻雜被告等人及
          其他人之複數照片進行指認，並於檢察官偵查中以摻
          雜被告等人及非本案被告之其他人進行犯罪人本人指
          認，該二次指認程序均已盡排除不當暗示誘導之能事
          ，證人皆具體指出被告庚○○係扮傻女之人、另案共
          犯甲○○係扮搭訕貴婦人之人不移。又證人於原審審
          理中證述其與行騙之人面對面交談之時間長達十餘分
          鐘，且其不同於往常而一次提領50萬元之款項，該二
          名行騙女子亦隨同其到領款的農會去而由其自行領款
          ，堪認證人陳江燕妹有充足之時間看清犯罪行為人、
          有較平常更不同之特殊情境去特別記得與其接觸之對
          象，且其在案發時間仍可以自行提取款項，足見其意
          識狀態正常，依此情境狀態之檢測，證人陳江燕妹當
          可明白認清何人為對其實施詐騙行為之人。證人陳江
          燕妹雖於原審審理中僅指認出甲○○為對其行騙之女
          子之一，然其先前二次之複數照片指認及複數自然人
          指認均能明確指認被告庚○○係扮傻女之人、另案共
          犯甲○○係扮搭訕貴婦人之人，甚且在經過如此長久
          之時間後，仍能在原審審理中就在庭之複數女性被告
          中指認到庭之共犯甲○○，堪認其指認具有確實性，
          並非任意臆測。
        此外，證人陳江燕妹之證述復有其在89年3 月30日下
          午3 時5 分向桃園縣警察局大園分局申報詐欺案件之
          報案三聯單（附於93年度偵字第4057號卷(三)第73頁）
          、桃園縣大園鄉農會帳戶交易明細表及存單內容查詢
          表（93年度偵字第4057號卷(三)第74、79頁）各1 份在
          卷可稽，亦足佐證其證述非虛。
      (2)附表一編號2 部分：
        證人即被害人尤滿已於原審審理中到庭具結作證（原
          審卷(一)第356至362頁），其於原審審理中、檢察官偵
          查中（見93年度偵字第4057號卷(三)第66至67頁）及司
          法警察調查中（見93年度偵字第4057號卷(二)第8至10
          頁）證述其於附表一編號2 所示之時、地遭二名女子
          及一名男性司機以附表一編號2 所示之方法詐取財物
          之事實。
        證人尤滿於司法警察調查中，以摻雜被告等人及其他
          人之複數照片進行指認，並於檢察官偵查中，以摻雜
          被告等人及非本案被告之其他人進行犯罪人本人指認
          ，該二次指認程序均已盡排除不當暗示誘導之能事；
          證人於警詢中具體指認被告洪啟明為擔任司機者、被
          告庚○○係扮傻女之人，又於檢察官偵查中指認被告
          洪啟明為擔任司機者、被告丁○○係扮搭訕貴婦人者
          。又證人尤滿於原審審理中證述其與行騙之扮貴婦人
          者有面對面交談，該女子之衣著為黑色，頭髮長至耳
          下，而該名扮傻女之人則少發言，臉部較圓，頭髮長
          度在耳下肩上等情，並於複數之男、女被告及共犯王
          寶琴等人中指認出被告洪啟明為擔任司機者、被告蔡
          美淑係扮傻女之人、被告丁○○係扮搭訕貴婦人者；
          堪認證人有充足之時間看清犯罪行為人、有較平常更
          不同之特殊情境（提領50萬元之鉅款）去特別記得與
          其接觸之對象，且其在案發時間仍可以自行提取款項
          ，足見其意識狀態正常，依此情境狀態之檢測，證人
          當可明白認清何人為對其實施詐騙行為之人。證人尤
          滿雖於司法警察調查中及檢察官審理中分別指認出其
          中二人，然其在原審審理中就在庭之複數男、女性被
          告等人中具體指認洪啟明、庚○○、丁○○三人，確
          實更正其原先在警詢中指認之甲○○並非對其行騙之
          人，並指明其等所擔任之角色及敘明行騙者之特徵，
          堪認其指認具有確實性，並非任意臆測。
        此外，證人尤滿之證述復有郵政定存儲金單（93年度
          偵字第4057號卷(三)第70頁）1 紙在卷可稽，亦足佐證
          其證述非虛。
      (3)附表一編號3 部分：
        證人即被害人湯陳五妹已於原審審理中到庭具結作證
          （原審卷(一)第367、368頁），其於原審審理中、檢察
          官偵查中（見93年度偵字第4057號卷(三)第66至67頁）
          及司法警察調查中（見93年度偵字第4057號卷(二)第32
          至35頁）證述其於附表一編號3 所示之時、地遭二名
          女子及一名男性司機以附表一編號3 所示之方法詐取
          財物之事實。
        證人湯陳五妹於司法警察調查中，以摻雜被告等人及
          其他人之複數照片進行指認，並於檢察官偵查中，以
          摻雜被告等人及非本案被告之其他人進行犯罪人本人
          指認，該二次指認程序均已盡排除不當暗示誘導之能
          事；證人於警詢中具體指認被告己○○為擔任司機者
          ，又於檢察官偵查中指認被告己○○為擔任司機者、
          被告庚○○係扮傻女之人、扮搭訕貴婦人者則未在被
          告之中。又證人湯陳五妹於原審審理中從複數之男、
          女被告及共犯甲○○等人中，仍一致指認出被告劉國
          榮為擔任司機者、被告庚○○係扮傻女之人、扮搭訕
          貴婦人者則未在列，堪認其指認具有確實性，並非任
          意臆測。
        此外，證人湯陳五妹之證述復與被告己○○於檢察官
          偵訊中之自白（見93年度偵字第4057號卷(三)第67頁）
          、被告庚○○於原審94年2 月4 日羈押前訊問中之自
          白及被告洪啟明於原審94年2 月4 日羈押前訊問中之
          自白相符，並有證人之彰化銀行存摺影本（93年度偵
          字第4057號卷(三)第81至82頁）1 份在卷可稽，亦足佐
          證其證述非虛。
      (4)附表一編號4 部分：
        證人即被害人紀麗卿已於原審審理中到庭具結作證（
          原審卷(一)第369至371頁），其於原審審理中、檢察官
          偵查中（見93年度偵字第4057號卷(三)第89至90頁）及
          司法警察調查中（見93年度偵字第4057號卷(二)第37至
          39頁）證述其於附表一編號4 所示之時、地遭二名女
          子及一名男子以附表一編號4 所示之方法詐取財物之
          事實。
        證人紀麗卿於司法警察調查中，以摻雜被告等人及其
          他人之複數照片進行指認，並於檢察官偵查中以摻雜
          被告等人及非本案被告之其他人進行犯罪人本人指認
          ，該二次指認程序均已盡排除不當暗示誘導之能事，
          證人皆具體指出被告庚○○係扮傻女之人、另案共犯
          甲○○係扮搭訕貴婦人之人不移。又證人於原審審理
          中證述其與扮搭訕貴婦人之人交談之時間甚長，堪認
          證人有充足之時間看清犯罪行為人、有較平常更不同
          之特殊情境（提領鉅額現金）去特別記得與其接觸之
          對象，且其在案發時間仍可以自行提取款項，足見其
          意識狀態正常，依此情境狀態之檢測，證人當可明白
          認清何人為對其實施詐騙行為之人。證人紀麗卿雖於
          原審審理中僅指認出甲○○為對其行騙之搭訕女子，
          然其先前二次之複數照片指認及複數自然人指認均能
          明確指認被告庚○○係扮傻女之人、另案共犯甲○○
          係扮搭訕貴婦人之人，甚且在經過如此長久之時間後
          ，仍能在原審審理中就在庭之複數女性被告中指認到
          庭之共犯甲○○，堪認其指認具有確實性，並非任意
          臆測。至於證人於司法警察調查中、檢察官偵查中分
          別指認己○○、洪啟明為司機，其指認並不一致，且
          於原審審理中證稱該名司機並未與之交談，也無法認
          出為何人，其此部分之指認難認為確實，自不能據此
          對於被告己○○、洪啟明為不利事實之認定。
        此外，證人紀麗卿之證述復有臺北市政府警察局萬華
          分局函復之報案紀錄（附於93年度偵字第4057號卷(三)
          第98頁）、郵局存摺、世華銀行存摺影本（93年度偵
          字第4057號卷(三)第95、96頁）各1 份在卷可稽，亦足
          佐證其證述非虛。
      (5)附表一編號5 部分：
        證人即被害人莊江阿梅已於原審審理中到庭具結作證
          （原審卷(二)第72至75頁），其於原審審理中、檢察官
          偵查中（見93年度偵字第4057號卷(三)第270 頁）及司
          法警察調查中（見93年度偵字第4057號卷(二)第44至46
          頁）證述其於附表一編號5 所示之時、地遭二名女子
          及一名男子以附表一編號5 所示之方法詐取財物之事
          實。
        證人莊江阿梅於司法警察調查中，以摻雜被告等人及
          其他人之複數照片進行指認，並於檢察官偵查中以摻
          雜被告等人及非本案被告之其他人進行犯罪人本人指
          認，該二次指認程序均已盡排除不當暗示誘導之能事
          ；證人於司法警察調查中、檢察官偵查中均具體指出
          被告陳勇達係擔任司機之人不移，並於檢察官偵查中
          指認被告丁○○係扮搭訕貴婦人之人。又證人於原審
          審理中證述其因提領鉅額存款而有深刻印象，扮搭訕
          貴婦人之人與其前往銀行、開車之人搭載其赴金融機
          構等情，堪認證人有充足之時間看清犯罪行為人、有
          較平常更不同之特殊情境而記得與其接觸之對象，且
          其在案發時間仍可以自行提取款項，足見其意識狀態
          正常，依此情境狀態之檢測，證人當可明白認清何人
          為對其實施詐騙行為之人。證人莊江阿梅復能在原審
          審理中就在庭之複數男、女性被告中指認被告陳勇達
          係擔任司機之人、被告丁○○係扮搭訕貴婦人之人，
          堪認其指認具有確實性，並非任意臆測。
        此外，證人莊江阿梅之證述復有基隆市警察局第三分
          局受理詐欺案件之報案三聯單（附於93年度偵字第40
          57號卷(三)第282 頁）、基隆市農會存摺影本（93年度
          偵字第4057號卷(三)第283 頁）各1 份在卷可稽，亦足
          佐證其證述非虛。
      (6)附表一編號6 部分：
        證人即被害人鄭雪朱（原判決誤載為鄭雪「珠」已於
          原審審理中到庭具結作證（原審卷(一)第371至375頁）
          ，其於原審審理中、檢察官偵查中（見93年度偵字第
          4057號卷(三)第89至90頁）及司法警察調查中（見93年
          度偵字第4057號卷(二)第50至52頁）證述其於附表一編
          號6 所示之時、地遭二名女子及一名男子以附表一編
          號6 所示之方法詐取財物之事實。
        證人鄭雪朱於司法警察調查中，以摻雜被告等人及其
          他人之複數照片進行指認，並於檢察官偵查中以摻雜
          被告等人及非本案被告之其他人進行犯罪人本人指認
          ，該二次指認程序均已盡排除不當暗示誘導之能事；
          證人於司法警察調查中、檢察官偵查中均具體指出被
          告洪啟明係擔任司機之人不移，並於檢察官偵查中具
          體指出其確認丁○○係扮搭訕貴婦人者，其先前在警
          局指認之共犯甲○○係擔任傻女之人。又證人於原審
          審理中證述其因提領鉅額存款受害甚深而有深刻印象
          ，扮搭訕貴婦人之人與其以國、台語交談甚久，其受
          載至銀行外後自行前往銀行辦理取款等情，堪認證人
          有充足之時間看清犯罪行為人、有較平常更不同之特
          殊情境記得與其接觸之對象，且其在案發時間仍可以
          自行提取款項，足見其意識狀態正常，依此情境狀態
          之檢測，證人當可明白認清何人為對其實施詐騙行為
          之人。證人復能在原審審理中就在庭之複數男、女性
          被告中堅定指認被告洪啟明係擔任司機之人、被告曾
          秀琴係扮搭訕貴婦人之人、共犯甲○○係擔任傻女之
          人，堪認其指認具有確實性，並非任意臆測。
        此外，證人鄭雪朱之證述復有桃園縣警察局楊梅分局
          受理詐欺案件之報案三聯單（附於93年度偵字第4057
          號卷(三)第99頁）、定期儲金存單交易詳情表（93年度
          偵字第4057號卷(三)第100 頁）各1 份在卷可稽，亦足
          佐證其證述非虛。
      (7)附表一編號7 部分：
        證人即被害人王夏子已於原審審理中到庭具結作證（
          （原審卷(二)第179至182頁）。其於原審審理中、檢察
          官偵查中（見93年度偵字第4057號卷(三)第244 頁）及
          司法警察調查中（見93年度偵字第4057號卷(二)第56至
          58頁）證述其於附表一編號7 所示之時、地遭二名女
          子及一名男子以附表一編號7 所示之方法詐取財物之
          事實。
        證人王夏子於司法警察調查中，以摻雜被告等人及其
          他人之複數照片進行指認，並於檢察官偵查中以摻雜
          被告等人及非本案被告之其他人進行犯罪人本人指認
          ，該二次指認程序均已盡排除不當暗示誘導之能事；
          證人於司法警察調查中、檢察官偵查中均具體指出被
          告洪啟明係擔任司機之人不移，其餘之二位女子則不
          在其中。又證人於原審審理中證述其受騙之時間係白
          天，與搭訕之女人及男性司機交談約一個小時左右，
          該名司機有回頭與其談話並計算車資，其係自行在銀
          行辦理取款等情，堪認證人在日間光線下有充足之時
          間看清犯罪行為人、有較平常更不同之特殊情境而記
          得與其接觸之對象，且其在案發時間仍可以自行提取
          款項，足見其意識狀態正常，依此情境狀態之檢測，
          證人當可明白認清何人為對其實施詐騙行為之人。證
          人復能在本院審理中就在庭之複數男、女性被告中堅
          定指認被告洪啟明係擔任司機之人、女性犯罪行為人
          則不在其中，堪認其指認具有確實性，並非任意臆測
          而為陳述。
        此外，證人王夏子之證述復有臺北市政府警察局北投
          分局受理詐欺案件之報案三聯單（附於93年度偵字第
          4057號卷(三)第103 頁）、富邦銀行提款單、臺北銀行
          交易明細表（附於原審卷(一)第247至249頁）各1 份在
          卷可稽，亦足佐證其證述非虛。
      (8)附表一編號8 部分：
        證人即被害人胡謝靜智已於原審審理中到庭具結作證
          （原審卷(二)第181、182頁），其於原審審理中、檢察
          官偵查中（見93年度偵字第4057號卷(三)第89至90頁）
          及司法警察調查中（見93年度偵字第4057號卷(二)第60
          至62頁）證述其於附表一編號8 所示之時、地遭二名
          女子及一名男子以附表一編號8 所示之方法詐取財物
          之事實。
        證人胡謝靜智於司法警察調查中，以摻雜被告等人及
          其他人之複數照片進行指認，並於檢察官偵查中以摻
          雜被告等人及非本案被告之其他人進行犯罪人本人指
          認，該二次指認程序均已盡排除不當暗示誘導之能事
          ；證人於司法警察調查中、檢察官偵查中均具體指出
          被告陳勇達係擔任司機之人不移，並於檢察官偵查中
          指認共犯甲○○係扮傻女之人，其餘一位女子則不在
          其中。又證人於原審審理中證述其與行騙之二女一男
          接觸約1個多小時，其能記得該名司機，且其中一位
          女子之臉部有明顯的痣，其係被載回家拿取印章後自
          行在銀行辦理取款等情，堪認證人有充足之時間看清
          犯罪行為人、有較平常更不同之特殊情境而記得與其
          接觸之對象，且其在案發時間仍可以自行提取款項，
          足見其意識狀態正常，依此情境狀態之檢測，證人當
          可明白認清何人為對其實施詐騙行為之人。證人復能
          在原審審理中就在庭之複數男、女性被告中堅定指認
          被告陳勇達係擔任司機之人，並指認照片中之共犯王
          寶琴傻扮演傻女之人，甲○○之臉部亦確有痣可資辨
          認，堪認其指認具有確實性，並非任意臆測。
        此外，證人胡謝靜智之證述復有臺北縣政府警察局樹
          林分局函復受理詐欺案件之報案紀錄（附於93年度偵
          字第4057號卷(三)第109 頁）、郵局存摺影本（附於93
          年度偵字第4057號卷(三)第110 頁）各1 份在卷可稽，
          亦足佐證其證述非虛。
      (9)附表一編號9 部分：
        證人即被害人彭楫琇已於原審審理中到庭具結作證（
          原審卷(二)第82、83頁）。其於原審審理中、檢察官偵
          查中（見93年度偵字第4057號卷(三)第89至90頁）及司
          法警察調查中（見93年度偵字第4057號卷(二)第65至67
          頁）證述其於附表一編號9 所示之時、地遭二名女子
          及一名男子以附表一編號9 所示之方法詐取財物之事
          實。
        證人彭楫琇於司法警察調查中，以摻雜被告等人及其
          他人之複數照片進行指認，並於檢察官偵查中以摻雜
          被告等人及非本案被告之其他人進行犯罪人本人指認
          ，該二次指認程序均已盡排除不當暗示誘導之能事；
          證人於司法警察調查中、檢察官偵查中均具體指出被
          告己○○係擔任司機之人不移。又證人於原審審理中
          證述其與行騙之二女一男有交談，該名男性司機並有
          回頭等情，堪認證人有充足之時間看清犯罪行為人、
          有較平常更不同之特殊情境而記得與其接觸之對象，
          且其在案發時意識狀態正常，依此情境狀態之檢測，
          證人當可明白認清何人為對其實施詐騙行為之人。證
          人復能在原審審理中就在庭之複數男、女性被告中堅
          定指認被告己○○係擔任司機之人，並指出其餘行騙
          之二名女子均不在被告之列，堪認其指認具有確實性
          ，並非任意臆測。
        此外，證人彭楫琇之證述復有郵局存摺影本（附於93
          年度偵字第4057號卷(三)第112至113頁）1 份在卷可稽
          ，亦足佐證其證述非虛。
      (10)附表一編號10部分：
        證人即被害人吳賴鑾已於本院審理中到庭具結作證
          （原審卷(二)第271至274頁）。其於原審審理中、檢察
          官偵查中（93年度偵字第4057號卷(三)第355至356頁）
          及司法警察調查中（93年度偵字第427 號卷第20至24
          頁）證述其於附表一編號10所示之時、地遭二名女子
          及一名男子以附表一編號10所示之方法詐取財物之事
          實。
        證人吳賴鑾於司法警察調查中，以摻雜被告等人及
          其他人之複數照片進行指認，並於檢察官偵查中以摻
          雜被告等人及非本案被告之其他人進行犯罪人本人指
          認，該二次指認程序均已盡排除不當暗示誘導之能事
          ；證人於司法警察調查中、檢察官偵查中均具體指出
          被告劉雙全係擔任司機之人、共犯甲○○係擔任搭訕
          之貴婦人不移。又證人於原審審理中證述其與行騙之
          人接觸之時間係上午8 時至11時許之白天，與二位女
          子及男性司機均有交談，其能記得該名司機及二名女
          子之臉型，且其中一位女子之臉部有明顯的痣，其係
          被搭載後自行在銀行辦理取款及領取保險箱內之財物
          等情，堪認證人在日間光線下有充足之時間看清犯罪
          行為人、有較平常更不同之特殊情境而記得與其接觸
          之對象，且其在案發時間仍可以自行提取財物，足見
          其意識狀態正常，依此情境狀態之檢測，證人當可明
          白認清何人為對其實施詐騙行為之人。證人復能在原
          審審理中就在庭之複數男、女性被告中堅定指認被告
          劉雙全係擔任司機之人，並指認照片中之共犯甲○○
          傻扮演傻女之人，甲○○之臉部亦確有痣可資辨認，
          堪認其指認具有確實性，並非任意臆測。
        此外，證人吳賴鑾之證述復有新竹市警察局受理詐
          欺案件之報案三聯單（附於本院卷內）、新竹市第一
          信用合作社客戶往來明細表郵局存摺影本（附於本院
          卷內）各1 份在卷可稽，亦足佐證其證述非虛。
      (11)附表一編號11部分：
        證人即被害人高真珠已於94年2 月17日死亡，無從到
          庭具結作證，有戶役政連結作業系統查詢表1 份在卷
          可按（原審卷(二)第11頁）；其於檢察官偵查中（見93
          年度偵字第4057號卷(三)第207 頁）及司法警察調查中
          （見93年度偵字第4057號卷(二)第153至155頁）證述其
          於附表一編號11所示之時、地遭二名女子及一名男子
          以附表一編號11所示之方法詐取財物之事實，證人上
          開陳述乃證明犯罪事實之存否所必要，且基於下列事
          證認為具有可信之特別情況，依刑事訴訟法第159 條
          之1 第2 項、第159 條之3 第1 款規定，為有證據能
          力。
        證人高真珠於司法警察調查中，以摻雜被告等人及其
          他人之複數照片進行指認，並於檢察官偵查中以摻雜
          被告等人及非本案被告之其他人進行犯罪人本人指認
          ，該二次指認程序均已盡排除不當暗示誘導之能事；
          證人於司法警察調查中、檢察官偵查中均具體指出被
          告己○○係擔任司機之人、共犯甲○○係擔任搭訕之
          貴婦不移。此外，證人高真珠之證述復有其郵局存摺
          影本（附於93年度偵字第4057號卷(三)第211至212頁）
          1 份在卷可稽，證人於92年8 月15日確曾提領現金合
          計10萬元，亦足佐證其證述非虛。
      (12)附表一編號12部分：
        證人即被害人黃少強已於原審審理中到庭具結作證（
          原審卷(二)第185至188頁）。其於原審審理中、檢察官
          偵查中（見93年度偵字第4057號卷(三)第322 頁）及司
          法警察調查中（見93年度偵字第4057號卷(二)第159 至
          161 頁）證述其於附表一編號12所示之時、地遭二名
          女子及一名男子以附表一編號12所示之方法詐取財物
          之事實。
        證人黃少強於司法警察調查中，以摻雜被告等人及其
          他人之複數照片進行指認，並於檢察官偵查中以摻雜
          被告等人及非本案被告之其他人進行犯罪人本人指認
          ，該二次指認程序均已盡排除不當暗示誘導之能事，
          證人皆具體指出被告丁○○係扮搭訕貴婦人之人不移
          。又證人於原審審理中證述其與扮搭訕貴婦人之人有
          交談，談及要去喝咖啡，扮貴婦者的臉型平平的、圓
          圓的、有染頭髮，堪認證人有充足之時間看清犯罪行
          為人、有較平常更不同之特殊情境（前往郵局提領鉅
          額現金交付他人）去特別記得與其接觸之對象，並於
          其記憶中有清楚的犯罪者相貌，且其在案發時間仍可
          以自行提取款項，足見其意識狀態正常，依此情境狀
          態之檢測，證人當可明白認清何人為對其實施詐騙行
          為之人。證人黃少強復於原審審理中就在庭之複數女
          性被告中指認被告丁○○，堪認其指認具有確實性，
          並非任意臆測。至於證人於司法警察調查中、檢察官
          偵查中分別指認甲○○為傻女者、洪啟明為司機之人
          ，其該部分指認並不一致，且於原審審理中證稱該名
          司機係60餘歲之男子等情，其此部分之指認難認為確
          實，自不能據此對於被告洪啟明為不利事實之認定。
        此外，證人黃少強之證述復有臺北市政府警察局中山
          分局受理詐欺案件報案三聯單（附於93年度偵字第40
          57號卷(三)第331 頁）、郵局定期存款質借單影本（93
          年度偵字第4057號卷(三)第332 頁）各1 份在卷可稽，
          亦足佐證其證述非虛。
      (13)附表一編號13部分：
        證人即被害人王楊美嘉已於原審審理中到庭具結作證
          （原審卷(二)第343至346頁）。其於原審審理中及司法
          警察調查中（93年度偵字第427 號卷(二)第38至40頁）
          證述其於附表一編號13所示之時、地遭二名女子及一
          名男子以附表一編號13所示之方法詐取財物之事實。
        證人王楊美嘉於司法警察調查中，以摻雜被告等人及
          其他人之複數照片進行指認，證人皆具體指出被告曾
          秀琴係扮搭訕貴婦人、共犯甲○○係扮傻女之人不移
          。又證人於原審審理中證述其與行騙之人接觸之時間
          係上午7 時至9 時許約3 小時之長，並有交談，其前
          往銀行提取120萬元，復從家中取出10萬元現金等情
          ，堪認證人有充足之時間看清犯罪行為人、有較平常
          更不同之特殊情境（提領鉅額現金交付他人）去特別
          記得與其接觸之對象，且其在案發時間仍可以自行提
          取款項，足見其意識狀態正常，依此情境狀態之檢測
          ，證人當可明白認清何人為對其實施詐騙行為之人。
          證人王楊美嘉復於原審審理中就在庭之複數女性被告
          中指認被告丁○○，並就照片指認共犯甲○○，與其
          先前之指認相一致，堪認其指認具有確實性，並非任
          意臆測。至於證人於司法警察調查中指認洪啟明為司
          機，復於原審審理中指認己○○係司機，其該部分指
          認並不一致，其此部分之指認難認為確實，自不能據
          此對於被告洪啟明、己○○為不利事實之認定。
        此外，證人王楊美嘉之證述復有萬泰商業銀行松江分
          行94年3 月4 日松江字第09402050033 號函附王楊美
          嘉92年9 月10日之提款單影本1 份（附於原審卷(二)第
          323至326頁）在卷可按，證人王楊美嘉確於92年9 月
          10日提領120萬元，亦足佐證其證述非虛。
      (14)附表一編號14部分：
        證人即被害人徐何貴妹已於原審審理中到庭具結作證
          （原審卷(二)第188至190頁）。其於原審審理中、檢察
          官偵查中（見93年度偵字第4057號卷(三)第207 頁）及
          司法警察調查中（93年度偵字第4057號卷(二)第165 至
          167 頁）證述其於附表一編號14所示之時、地遭二名
          女子及一名男子以附表一編號14所示之方法詐取財物
          之事實。
        證人徐何貴妹於司法警察調查中，以摻雜被告等人及
          其他人之複數照片進行指認，並於檢察官偵查中以摻
          雜被告等人及非本案被告之其他人進行犯罪人本人指
          認，該二次指認程序均已盡排除不當暗示誘導之能事
          ，證人皆具體指出被告劉雙全係司機、被告庚○○係
          扮傻女之人不移。又證人於原審審理中證述其係於等
          車時遇見走路過來之二位女子，都有與其談話，其與
          行騙之三人接觸時間長約30分鐘以上，故其仍然有記
          憶，其係自行前往提款等情，堪認證人有充足之時間
          看清犯罪行為人、有較平常更不同之特殊情境（提領
          高額現金交付他人）去特別記得與其接觸之對象，且
          其在案發時間仍可以自行提取款項，足見其意識狀態
          正常，依此情境狀態之檢測，證人當可明白認清何人
          為對其實施詐騙行為之人。證人徐何貴妹復於原審審
          理中就在庭之複數男、女性被告中指認被告劉雙全係
          司機、被告庚○○係扮傻女之人，與其先前之指認一
          致，堪認其指認具有確實性，並非任意臆測。至於證
          人雖於司法警察調查中指認丁○○為搭訕之貴婦人，
          然其嗣後在檢察官偵查中及原審審理中均不能為一致
          之指認，其此部分之指認難認為確實，自不能據此對
          於被告丁○○為不利事實之認定。
        此外，證人徐何貴妹之證述復有苗栗縣警察局受理詐
          欺案件之報案三聯單（附於93年度偵字第4057號卷(三)
          第213 頁）、土地銀行存摺影本（93年度偵字第4057
          號卷(三)第214 頁）各1 份在卷可稽，亦足佐證其證述
          非虛。
      (15)附表一編號15部分：
        證人即被害人蒼玉珍已於原審審理中到庭具結作證（
          原審卷(二)第76、77頁）。其於原審審理中、檢察官偵
          查中（見93年度偵字第4057號卷(三)第89至90頁）及司
          法警察調查中（見93年度偵字第4057號卷(二)第74至76
          頁）證述其於附表一編號15所示之時、地遭二名女子
          及一名男子以附表一編號15所示之方法詐取財物之事
          實。
        證人蒼玉珍於司法警察調查中，以摻雜被告等人及其
          他人之複數照片進行指認，並於檢察官偵查中以摻雜
          被告等人及非本案被告之其他人進行犯罪人本人指認
          ，該二次指認程序均已盡排除不當暗示誘導之能事，
          證人皆具體指出被告己○○係司機之人不移。又證人
          於原審審理中證述其係因一時貪心而受騙，其當時買
          完菜時遇見走路過來之二位女子，都有與其談話，另
          位男性司機亦曾經回頭與其交談，故其仍然記得該名
          司機之相貌等情，堪認證人有充足之時間看清犯罪行
          為人、有較平常更不同之特殊情境（欲得該傻女之餽
          贈）去特別記得與其接觸之對象，且其在案發時間係
          剛買完菜，足見其意識狀態正常，依此情境狀態之檢
          測，證人當可明白認清何人為對其實施詐騙行為之人
          。證人蒼玉珍復於原審審理中就在庭之複數男、女性
          被告中指認被告己○○係司機，與其先前之指認一致
          ，且排除其他在庭者係行騙之人，堪認其指認具有確
          實性，並非任意臆測。
        此外，證人蒼玉珍之證述復有郵局存摺影本（附於93
          年度偵字第4057號卷(三)第114 頁）1 份在卷可證其曾
          為提款之事實，亦足佐證其證述非虛。
      (16)附表一編號16部分：證人即被害人林杜定於司法警察
          調查中（93年度偵字第4057號卷(二)第148至150頁）證
          述其於附表一編號16所示之時、地遭二名女子及一名
          男子以附表一編號16所示之方法詐取財物之事實，並
          於司法警察調查中，以摻雜被告等人及其他人之複數
          照片進行指認，證人指出被告丁○○係扮搭訕貴婦人
          之行騙者。證人林杜定此部分審判外陳述之證據能力
          ，被告丁○○及其選任辯護人迄至本院言詞辯論終結
          前均未聲明異議，本院審酌證人係自由未受不當誘導
          而為陳述，且與被告丁○○於檢察官偵查及原審審理
          時自白相符，依刑事訴訴法第159 條之5 第2 項規定
          ，應得採為證據。
      (17)附表一編號17部分：證人即被害人乙○○分別於司法
          警察調查中（見93年度偵字第4057號卷(二)第83、84、
          88、89、94、95頁）及檢察官偵查中（見93年度偵字
          第4057號卷(三)第89至90頁）證述其於附表一編號17所
          示之時、地遭二名女子及一名男子以附表一編號17所
          示之方法詐取財物之事實。又證人乙○○於司法警察
          調查中，以摻雜被告等人及其他人之複數照片進行指
          認，並於檢察官偵查中以摻雜被告等人及非本案被告
          之其他人進行犯罪人本人指認，該二次指認程序均已
          盡排除不當暗示誘導之能事，證人皆具體指出被告劉
          國榮係司機、庚○○係扮傻女之人、丁○○係搭訕之
          貴婦人不移。證人乙○○此部分審判外陳述之證據能
          力，被告丁○○、己○○、庚○○及其等選任辯護人
          均無異議，本院審酌證人係自由未受不當誘導而為陳
          述，且與被告丁○○、己○○、庚○○之自白相符，
          依刑事訴訟法第159 條之1 第2 項、第159 條之5 第
          2 項規定，自得採為證據。此外有臺灣銀行存摺影本
          1 份（附於93年度偵字第4057號卷(三)第126至127頁）
          在卷可證其曾為提款之事實，以及銀行監視器翻拍照
          片攝得己○○之畫面1 幀（附於93年度偵字第4057號
          卷(二)第90頁）在卷可佐，證人上述證言應係屬實。
      (18)附表一編號18部分：
        證人即被害人瞿劉花玉已於原審審理中到庭具結作證
          （原審卷(二)第128至132頁）。其於原審審理中、檢察
          官偵查中（93年度偵字第4057號卷(三)第322 頁）及司
          法警察調查中（93年度偵字第4057號卷(二)第241至243
          頁）證述其於附表一編號18所示之時、地遭二名女子
          及一名男子以附表一編號18所示之方法詐取財物之事
          實。
        證人瞿劉花玉於司法警察調查中，以摻雜被告等人及
          其他人之複數照片進行指認，並於檢察官偵查中以摻
          雜被告等人及非本案被告之其他人進行犯罪人本人指
          認，該二次指認程序均已盡排除不當暗示誘導之能事
          ，證人皆具體指出被告被告庚○○係扮傻女之人不移
          ，並於警詢中指認被告丁○○係搭訕之貴婦人。又證
          人於原審審理中證述其與二位行騙之女子均有談話，
          並共乘該男性司機所駕之車有一段路程，故其仍然記
          憶搭訕貴婦的臉較尖、傻女的臉較圓也較年輕，其係
          自行前往提款等情，堪認證人有充足之時間看清犯罪
          行為人、有較平常更不同之特殊情境（提領高額現金
          交付他人）去特別記得與其接觸之對象，且其在案發
          時間仍可以自行提取款項，足見其意識狀態正常，依
          此情境狀態之檢測，證人當可明白認清何人為對其實
          施詐騙行為之人。證人瞿劉花玉復於原審審理中就在
          庭之複數男、女性被告中指認丁○○係扮搭訕貴婦者
          ，與其先前在警詢中之指認一致；證人雖於本院審理
          中僅指認出丁○○為對其行騙之女子之一，然其先前
          二次之複數照片指認及複數自然人指認均能明確指認
          被告庚○○係扮傻女之人，甚且在經過如此長久之時
          間後，仍能在原審審理中就在庭之複數女性被告中指
          認被告丁○○，堪認其指認具有確實性，並非任意臆
          測。
        此外，證人瞿劉花玉之證述復有臺北市政府警察局中
          正第一分局受理詐欺案件報案三聯單（附於93年度偵
          字第4057號卷(三)第285 頁）、臺灣銀行存摺影本（附
          於93年度偵字第4057號卷(三)第285 頁）各1 份在卷可
          稽，亦足佐證其證述非虛。
      (19)附表一編號19部分：證人即被害人趙黃淑清分別於司
          法警察調查中（見93年度偵字第4057號卷(二)第247 至
          249 頁）及檢察官偵查中（見93年度偵字第4057號卷
          (三)第270 頁）證述其於附表一編號19所示之時、地遭
          二名女子及一名男子以附表一編號19所示之方法詐取
          財物之事實。又證人於司法警察調查中，以摻雜被告
          等人及其他人之複數照片進行指認，並於檢察官偵查
          中以摻雜被告等人及非本案被告之其他人進行犯罪人
          本人指認，該二次指認程序均已盡排除不當暗示誘導
          之能事，證人皆具體指出被告己○○係司機、庚○○
          係扮傻女之人、丁○○係搭訕之貴婦不移。證人此部
          分審判外陳述之證據能力，被告陳勇達、丁○○、劉
          國榮、庚○○及其等選任辯護人迄至本院言詞辯論終
          結前均未聲明異議，本院審酌證人係自由未受不當誘
          導而為陳述，且與被告丁○○、己○○、庚○○、陳
          勇達之自白相符，依刑事訴訟法第159 條之5 第2 項
          規定自得採為證據。此外，並有中國信託商業銀行存
          摺影本1 份（附於93年度偵字第4057號卷(三)第274 至
          275 頁）在卷可證其曾為提款之事實，堪認證人上述
          證言足以採信。
      (20)附表一編號20部分：
        證人即被害人廖玉蘭已於原審審理中到庭具結作證（
          原審卷(二)第182至184頁）。其於原審審理中、檢察官
          偵查中（93年度偵字第4057號卷(三)第173至174頁）及
          司法警察調查中（93年度偵字第4057號卷(二)第111 至
          113 頁）證述其於附表一編號20所示之時、地遭二名
          女子及一名男子以附表編號20所示之方法詐取財物之
          事實。
        證人廖玉蘭於司法警察調查中，以摻雜被告等人及其
          他人之複數照片進行指認，並於檢察官偵查中以摻雜
          被告等人及非本案被告之其他人進行犯罪人本人指認
          ，該二次指認程序均已盡排除不當暗示誘導之能事；
          證人於司法警察調查中、檢察官偵查中均具體指出被
          告陳勇達係擔任司機之人不移。又證人於原審審理中
          證述其與行騙之二女一男均有交談，並有見到該名男
          性司機之臉，故記得該司機的臉型及其聲音，該司機
          載其回家拿印章及存摺，其自行到農會領款，後來在
          八堵火車站附近之加油站將錢交付給該二女一男等情
          ，堪認證人有充足之時間看清犯罪行為人而記得與其
          接觸之對象，且其在案發時意識狀態正常，依此情境
          狀態之檢測，證人當可明白認清何人為對其實施詐騙
          行為之人。證人復能在原審審理中就在庭之複數男、
          女性被告中堅定指認被告陳勇達係擔任司機之人，堪
          認其指認具有確實性，並非任意臆測。
        此外，證人廖玉蘭之證述復有基隆市農會存摺影本（
          附於93年度偵字第4057號卷(三)第181至182頁）1 份在
          卷可證其確曾為提款之事實，亦足佐證人證述非虛。
      (21)附表一編號21部分：
        證人戊○○於本院審理中到庭具結作證（本院卷第12
          5、126頁）。其於本院審理中證述其於附表一編號21
          所示之時、地遭二名女子及一名男子以附表編號21所
          示之方法詐取財物之事實。
        又證人戊○○在本院審理中就在庭之複數男、女性被
          告中堅定指認被告己○○係擔任司機之人，且明確指
          出其所稱與其搭訕之「甲○○」不在法庭上。是堪認
          其指認具有確實性，並非任意臆測。其所為指證應足
          信實。
      (22)附表一編號22部分：
        證人陳劉金鶴於本院審理中到庭具結作證（本院卷第
          172、173頁）。其於本院審理中證述其於附表一編號
          22所示之時、地遭二名女子及一名男子以附表編號22
          所示之方法詐取財物之事實。
        又證人陳劉金鶴在本院審理中就在庭之複數男、女性
          被告中堅定指認被告劉雙全係擔任司機之人，被告蔡
          美淑是裝傻者，且明確指出其所稱與其搭訕之「許桂
          真」不在法庭上。是堪認其指認具有確實性，並非任
          意臆測。其所為指證應足信實。
  (三)扣案物證：
    1.新臺幣1,328,700 元：業經被告己○○、庚○○供明係其
      等先前在基隆市向被害人乙○○詐騙得手所分得之部分贓
      款，原來是要以之為後續詐騙犯行所用之「母金」（被告
      己○○93年10月29日警詢筆錄，見93年度偵字第4057號偵
      查卷(一)第11頁、被告庚○○之原審94年2 月4 日羈押前訊
      問筆錄，原審卷(一)第27頁）。
    2.行動電話機11具、SIM 卡1 張、車用無線電車裝台2 台、
      無線電手機1 台分別係被告己○○、庚○○、劉雙全、洪
      啟明、陳勇達等人所有，並供其等用以於行為時相互聯繫
      之用，業經被告己○○、庚○○、劉雙全、洪啟明、陳勇
      達於警詢中、原審羈押前訊問中及審理中供述在卷。
    3.絲巾7 條、手提袋1 個分別為被告陳勇達、己○○所有，
      均係用以供被告等行為時包裹金錢及施詐術所用之飲料包
      、麵條等物所用之物，亦經被告陳勇達、己○○分別於警
      詢中、原審羈押前訊問中及審理中供述在卷。
  (四)被告辯解不採取之理由：
    1.被告己○○、庚○○、丁○○、洪啟明、陳勇達、劉雙全
      除於原審及本院分別否認有為附表一編號1 至15、18、20
      、21、22號所列之犯行外，被告丁○○於本院並否認有為
      附表編號16、19之犯行，被告洪啟明亦否認附表編號3 之
      犯行，被告辯稱其等未見過上列各案之被害人云云；惟查
      ，上述附表一編號1 至16、18、19、20、21、22號所列之
      事實均經被害人分別證述如上，並有提款紀錄及扣案物證
      可資佐證，被害人遭受詐騙之經過及其手法均與被告己○○、庚○○、丁○○、洪啟明、陳勇達等人自白之犯罪方
      法均為相同，被害人並分別於司法警察調查中、檢察官偵
      查中、原審及本院審理中一再具體指認出對其等再三勸誘
      而施行詐術之人已如上述；被告丁○○就附表編號16、19
      ，被告洪啟明就附表編號3 之犯行，均於原審自白屬實。
      是被告己○○、庚○○、丁○○、洪啟明、陳勇達、劉雙
      全空言辯稱未見過上開被害人等，並被告丁○○、洪啟明
      翻異前詞，要均屬卸責之詞，核難採信。
    2.被告洪啟明復辯稱其在附表一所列之犯罪時間內仍因另案
      在押云云；經查被告洪啟明前因案於93年6 月11日羈押於
      臺灣高雄看守所，嗣於同年7 月1 日釋放出所，有臺灣高
      等法院出入監紀錄表1 份在卷可按，被告洪啟明所犯之附
      表一編號第2 、3 、6 、7 號等各件，均非在被告之上述
      羈押期間內，是被告洪啟明上述所辯自不能採信。
    3.被告陳勇達復辯稱其於90年3 月間至92年8 月間曾有工作
      ，並提出其在臺中市第七商業銀行之活期存款帳戶存摺影
      本1 份；然查，上開存摺並無固定之薪資存款撥付紀錄，
      僅有附註「廣三崇（廣三崇光百貨公司）」之多寡不一之
      帳款通匯並旋即轉出之各筆資料，要難採信即係所謂其受
      僱之薪資證明，亦不能證明被告陳勇達於上述期間均未曾
      離開其所居住之臺中縣市地區，自無從採為對被告陳勇達
      有利事實之認定依據。
    4.被告劉雙全矢口否認有何參與詐欺取財之行為，復辯稱其
      於案件發生時均在臺中弘光科技大學附設老人醫院幫忙照
      顧其同居人張春燕之母親，且其於92年9 月15日並在弘光
      科技大學附設老人醫院接受成人預防保健檢查云云。惟查
      ，證人張春燕於原審審理中固證稱被告劉雙全有與其一同
      前往弘光科技大學附設老人醫院照料其母親賴珠（於92年
      7 月3 日起至93年2 月9 日止入住弘光科技大學附設老人
      醫院或其護理之家，經證人張春燕提出診斷證明書1 紙附
      卷可按，附於原審卷(二)第100 頁）等情，然亦證稱被告劉
      雙全仍然有從事減肥茶之推銷工作，且並非每天到醫院照
      料賴珠，有時一、兩天未到院等語；被告劉雙全亦供稱賴
      珠是入住老人安養中心，其有空時會去探望她，當時正是
      SARS流行，故有請看護工在照顧賴珠等語（見原審卷(二)第
      69至71頁）。綜上證人張春燕及被告劉雙全所述，顯見被
      告劉雙全縱有參與探視張春燕之母賴珠，然並非長時間、
      每日恆常之照顧，僅係偶然為之，不能證明被告劉雙全於
      上述期間均未曾離開該醫院之附近，自無從採為被告劉雙
      全為有利事實之認定依據。又查，被告劉雙全並非於92年
      9 月15日在弘光科技大學附設老人醫院接受成人預防保健
      服務檢查，而係於92年9 月5 日上午在該院接受成人預防
      保健服務檢查，該項檢查於上午9 時15分開始，需時約30
      分鐘，此有弘光科技大學附設老人醫院94年5 月4 日中市
      老醫標字第94049 號函暨全民健康保險成人預防保健服務
      檢查單影本1 份在卷可稽（附於原審卷(二)第244、245頁）
      。足見證人張春燕所提出之全民健康保險成人預防保健服
      務檢查單影本1 紙上所載日期並非確實，被告劉雙全據此
      辯稱其於92年9 月15日有不在場之證明云云，顯屬虛妄。
  (五)綜上之積極證據，被告己○○、庚○○、丁○○、洪啟明
      、陳勇達、劉雙全等人之上述犯罪事實已得確切之證明，
      復無其他事證足堪形成有利被告等之合理可疑，被告己○○、庚○○、丁○○、洪啟明、陳勇達、劉雙全等人之犯
      行均堪認定，應依法論罪科刑。
三、論罪之理由：
(一)按刑法上所謂常業犯，指反覆以同種類行為為目的之社會活
    動之職業性犯罪而言，至於犯罪所得之多寡，是否恃此犯罪
    為唯一之謀生職業，則非所問，縱令兼有其他職業，仍無礙
    於該常業犯罪之成立（最高法院85年度台上字第510 號判例
    可資參照）。被告己○○、庚○○、丁○○、洪啟明、陳勇
    達、劉雙全等人反覆多次實施如前所述之欺罔行為使多位被
    害人陷於錯誤而交付財物，顯係以此種同種類行為為目的之
    社會活動之職業性詐欺犯罪，其等各擔負角色扮演而串聯為
    戲劇化之欺騙方法，分工嚴密，非經常演練、套招及規劃犯
    罪計劃無以致之，且所得甚鉅，被告等恃此營生之意甚明，
    顯係以詐欺為常業。核被告己○○、庚○○、丁○○、洪啟
    明、陳勇達、劉雙全所為，均係犯刑法第340 條之常業詐欺
    罪（按以犯罪為常業者，當然有連續性，其多次犯罪，並不
    發生連續犯問題，最高法院27年度上字第1925號判例可資參
    照）。被告己○○、庚○○、丁○○、洪啟明、陳勇達、劉
    雙全與甲○○、不詳姓名成年男子、不詳姓名成年女子等人
    分別以其中之三男二女等五人為一組所組成如附表一所示之
    每一次詐欺集團之成員間，分別有犯意之聯絡及行為之分擔
    ，均為共同正犯。
(二)公訴意旨雖未就附表一編號2 之被告庚○○、編號3 之被告
    洪啟明、編號5 之被告陳勇達、編號19之被告陳勇達、編號
    21被告己○○、編號22被告劉雙全、庚○○所為之犯罪事實
    部分提起公訴，然該部分事實與公訴人起訴之犯罪事實既係
    常業詐欺之實質上一罪關係，依審判不可分之原則，亦為起
    訴效力所及，本院自亦得併予審理，附此敘明。
四、不另為無罪諭知部分：
(一)公訴意旨另以：被告己○○、庚○○、丁○○、陳勇達、洪
    啟明、劉雙全與甲○○、「鐘安龍」、「丙○○」、「湯政
    翰」、綽號「可樂」之年籍姓名不詳女子等人，基於意圖為
    自己不法所有之共同犯意之聯絡，並基於常業詐欺之故意，
    共組金光黨詐騙集團，於附表二所示之時、地詐騙附表二所
    列之被害人等人財物（詐騙之時間、地點、被害人、參與犯
    嫌、詐得之現金或金飾等財物均如附表二所示），己○○、
    陳勇達、洪啟明、劉雙全、鍾安龍、湯政翰等人負責擔任司
    機或把風，庚○○、丁○○、甲○○、丙○○、「可樂」等
    人扮演傻女及搭訕之貴婦，詐騙方法如同前述之犯罪事實。
    又被告己○○、陳勇達、洪啟明基於同前詐欺之常業犯意，
    另於附表三所示之時地，冒充榮民輔導會人員之方式，向陳
    玉和等人佯稱欲代為領取補助，使陳玉和等人陷於錯誤，誤
    認陳勇達等人確係榮民輔導會服務人員而將存摺、印章、提
    款卡及密碼交付，陳勇達等人旋即將陳玉和等人存款盜領一
    空得逞等語。
(二)按犯罪事實應依證據認定之，無證據不得推定其犯罪事實，
    又不能證明被告犯罪者，應諭知無罪之判決，刑事訴訟法第
    154 條第2 項、第301 條第1 項分別定有明文。所謂認定犯
    罪事實之證據，係指足以認定被告確有犯罪行為之積極證據
    而言，苟未能發現相當證據，或證據不足為不利於被告事實
    之認定時，即應為有利於被告之認定，更不必有何有利之證
    據，亦不能以推測或擬制之方法，以為裁判基礎（最高法院
    29年度上字第3105號、40年度台上字第86號判例、56年度台
    上字第807 號判決意旨參照）。另按認定犯罪事實所憑之證
    據，雖不以直接證據為限，間接證據亦包括在內，然無論直
    接或間接證據，其為訴訟上之證明，須於通常一般之人均不
    致有所懷疑，而得確信其為真實之程度者，始得據之為有罪
    之認定，倘其證明尚未達到此一程度，而有合理性懷疑之存
    在時，即無從為有罪之認定（最高法院76年度台上字第4986
    號判例意旨參照）。又按刑事訴訟法第161 條已於91年2 月
    8 日修正公布，其第1項規定「檢察官就被告犯罪事實，應負
    舉證責任，並指出證明之方法」；因此，檢察官對於起訴之
    犯罪事實，應負提出證據及說服之實質舉證責任。倘其所提
    出之證據，不足為被告有罪之積極證明，或其指出證明之方
    法，無從說服法院以形成被告有罪之心證，基於無罪推定之
    原則，自應為被告無罪判決之諭知（最高法院92年度台上字
    第128 號判例意旨參照）。
(三)公訴之論據係以被害人之指訴等為其依據。惟按證人之指認
    係憑諸證人個人之圖像記憶而具有高度之不可測知性，是其
    指認應從其他客觀上可探究之輔助事實進行考察，以明辨是
    否證人之指認確實；又被害人為證人而對於被告進行指認，
    既係以使被告受訴追為目的，其證明力無從達於遽行認定被
    告犯罪之程度，必須有其他堪為佐證之證據方法，始能得被
    告犯罪之確切心證；被害人等先後分別於司法警察調查中、
    檢察官偵查中及本院審理中多次證述及指認，本院審衡證人
    即被害人等固有因其年紀及時間之經過而淡忘之可能，然證
    人若係與犯罪行為人有長時間之接觸、交談、面晤，並且有
    高額財物之當場交付，其等對於特定犯罪行為人當不致混淆
    ，是縱其等之指認先後可能有若干出入，然必須仍具有相當
    之一致性，始足以信其指認之真實，若其指認歷次不一，所
    指述情節又無其他可資勾稽之事證者，即難遽採為不利被告
    事實之認定依據，此本院採證之原則已如前述。
(四)查附表二所列被害人紀麗卿、黃少強、王楊美嘉等人對於被
    告洪啟明之指認部分，經本院審核並非確實，已如前述；其
    餘附表二、附表三所列被害人對於表列檢察官起訴被告之指
    認，或有前後十分不一致之指認結果、或僅係在警詢中指認
    而未於檢察官偵查中及原審及本院審理中到庭進行確認指認
    、或其指認所表示之被告等人分工方法顯與其等慣常使用之
    方法不合、或被害人僅為單純之指認而未經檢察官提出任何
    其他證據方法足堪佐證被害人之指認有其事實之根據，均經
    整理其指認經本院認有合理可疑而不足採取作為不利被告事
    實之認定基礎如附表二、三之末欄所列。公訴人所舉證據方
    法既不能達於通常一般之人均不致有所懷疑而得確信其為真
    實之程度，復無其他舉證堪證被告己○○、庚○○、丁○○
    、陳勇達、洪啟明、劉雙全等人有附表二、三所列犯行，本
    院於必要職權調查之範圍內亦查無其他積極證據證明被告己○○、庚○○、丁○○、陳勇達、洪啟明、劉雙全等人有公
    訴人所指此部分之犯行，本應就此部分為無罪之諭知，惟公
    訴意旨認此部分與上述論罪科刑之常業詐欺犯行間有包括一
    罪之裁判上一罪關係，爰不另為無罪判決之諭知，合此敘明
    。
五、被告己○○、庚○○、劉雙全應予撤銷改判之理由：
(一)撤銷之理由：
  (1)原審認被告己○○、庚○○及劉雙全罪證明確，而予論罪科
    刑固非無見，惟查1.被告己○○尚有附表編號21、被告庚○○、劉雙全尚有附表編號22所載之犯行（即臺灣基隆地方法
    院檢察署函轉基隆市警察局第二分局94年2 月18日基警分二
    刑字第0940000725號函報請併案部分，原審卷(一)第141 頁）
    ，業經本院認定如前，原審及未及審酌，尚有未洽。2.原審
    雖依憑94年2 月4 日列印之臺灣高等法院被告丁○○前案紀
    錄表（原審卷(一)第15至16頁）所載而認「被告丁○○前因違
    反肅清煙毒條例案件，經法院判處有期徒刑五年六月確定，
    送監執行後假釋出獄，已於89年2月16日縮短刑期假釋期滿
    ，視為執行完畢，被告丁○○於前案執行有期徒刑完畢後五
    年以內再犯本件有期徒刑以上之罪，為累犯，應依刑法第47
    條規定加重其刑」云云。惟本院於94年7 月5 日列印之臺灣
    高等法院被告丁○○前案紀錄表（本院卷第49至51頁），其
    上未有原審所認定之上開案件科刑執行紀錄；復經本院向臺
    灣臺北監獄（係原審所列印之前案紀錄表上被告入監執行之
    監所）查詢結果，告稱自80年起迄今均未有被告丁○○其人
    在該監執行；又向臺灣板橋地方法院檢察署查詢該署82年度
    執字第957 號煙毒乙案之被告是否為丁○○時（係原審所列
    印之前案紀錄表上被告入監執行之執行案號），據該署承辦
    人員告稱該案被告為鄭仁芳，而丁○○在該署僅有91年度執
    助字第1536號詐欺案件等，有本院公務電話查詢紀錄表二件
    在卷可憑。末經本院調取鄭仁芳前案紀錄表，其上登載鄭仁
    芳多筆前科紀錄，而且其中確實有鄭仁芳經臺灣板橋地方法
    院檢察署以81年度偵字第12826 號偵查起訴，經臺灣板橋地
    方法院以81年度訴字第1607號判決有期徒刑五年六月確定，
    臺灣板橋地方法院檢察署以82年度執字第957 號分案執行等
    資料，有該前案紀錄在卷可參。足見原審於94年2 月4 日列
    印之臺灣高等法院被告丁○○前案紀錄表，顯有誤植前科紀
    錄而登載錯誤之情形。被告丁○○並無原審所認定構成累犯
    之前案紀錄甚明。復觀諸本院所列印之被告丁○○前案紀錄
    ，被告丁○○亦無其他得構成累犯之前科。從而，原審誤引
    登載錯誤之前科紀錄，遽認被告丁○○於本案犯行係屬累犯
    ，同有未當。
  (2)檢察官上訴意旨以：據告訴人乙○○具狀請求上訴稱：「被
    害人乙○○被詐騙時，僅有己○○、庚○○、丁○○三人，
    己○○就是開車之司機，並無把風與另部之司機，判決書認
    定另有參與分配詐得四分之一款項是由把風者之成員分得，
    究竟參與詐騙被害人乙○○之第四人為何，應由己○○、庚○○、丁○○三人進行查證，若查出是被告三人虛構之人物
    ，藉以不歸還贓款，則應加重其刑」等語，顯無理由，因之
    提起上訴云云。惟查，被告己○○、庚○○、丁○○就附表
    一編號17詐騙被害人乙○○部分，除其三人外，究仍有何人
    參與此部分犯行，渠等供詞並不一致（詳本院卷第183 頁）
    ，故殊難認除其三人外，尚有他人參與此部分犯罪事實。且
    此部分事實是否仍有其他共犯，並不影響被告己○○、庚○○、丁○○三人罪責之成立，亦與渠三人之量刑審酌無涉，
    被告三人更無法依此卸免其民事責任。是檢察官上開上訴意
    旨，固非可採。另被告己○○、庚○○、丁○○上訴意旨仍
    執前詞否認犯行云云，固無理由，然原審判決就被告己○○
    、庚○○、丁○○、劉雙全部分既有上開可議之處，本院自
    應予以撤銷並自為判決。
(二)爰審酌被告己○○、庚○○、丁○○、劉雙全等人不圖以正
    當工作賺取金錢，竟思不勞而獲，成群結夥以前述之戲劇式
    集團訛詐之方式，利用人性利慾之弱點，針對年長、注意力
    及防備心較弱之被害人進行團體施詐而騙取被害人等畢生心
    血積蓄之巨額金錢，詐騙所得款項大部皆已償債及花用殆盡
    ，令被害人辛苦所得瞬間化為泡影，難於求償，惡性非淺，
    且對影響社會治安甚鉅，並其等各品行、犯罪之動機、目的
    、手段、所生危害，各自參與之次數，以及犯罪後被告己○○、庚○○、丁○○坦承部分犯行，被告劉雙全飾詞圖卸等
    態度，並犯罪後迄未與被害人達成民事和解，取得諒解等一
    切情狀，分別量處如主文第二至五項所示之刑，以示懲儆。
(三)按共同正犯因相互間利用他人之行為，以遂行其犯意之實現
    ，本於責任共同之原則，有關沒收部分，對於共犯間供犯罪
    所用之物，自均應為沒收之諭知。是本件扣案之行動電話手
    機11具、SIM 卡1 張、車用無線電車裝台2 台、無線電手機
    1 台、絲巾7 條、手提袋1 個分別係被告己○○、庚○○、
    劉雙全、洪啟明、陳勇達等人所有，並供其等用以於行為時
    相互聯繫、包裹金錢及飲料包、麵條等物品所用之物，業經
    被告己○○、庚○○、劉雙全、洪啟明、陳勇達等人供述在
    卷，已如前述，均為其等供犯罪所用之物，且屬其等所有，
    應依刑法第38條第1 項第2 款之規定，均併予宣告沒收。至
    扣案之現金新臺幣1,328,700 元係被告己○○、庚○○向被
    害人乙○○詐騙得手所分得之部分贓款，業經被告己○○、
    庚○○供明如前，該筆金錢雖係被告己○○欲以之為後續詐
    騙犯行所用之工具，然因非被告等人所有，爰不併予宣告沒
    收之，附予敘明。
六、檢察官就被告洪啟明、陳勇達上訴部分應予駁回之理由：
(一)原審審酌被告洪啟明、陳勇達不圖以正當工作賺取金錢，竟
    思不勞而獲，成群結夥以前述之戲劇式集團訛詐之方式，利
    用人性利慾之弱點，針對年長、注意力及防備心較弱之被害
    人進行團體施詐而騙取被害人等畢生心血積蓄之巨額金錢，
    詐騙所得款項大部皆已償債及花用殆盡，令被害人等之辛苦
    所得瞬間化為泡影，難於求償，惡性非淺，對於社會治安危
    害亦重，及其等之品行、犯罪之動機、目的、手段、所生危
    害，以及犯罪後迄未與被害人達成民事和解，取得諒解等一
    切情狀，就被告洪啟明量處有期徒刑二年二月，被告陳勇達
    量處有期徒刑二年。並認扣案之行動電話手機11具、SIM 卡
    1 張、車用無線電車裝台2 台、無線電手機1 台、絲巾7 條
    、手提袋1 個分別係被告己○○、庚○○、劉雙全、洪啟明
    、陳勇達等人所有，並供其等用以於行為時相互聯繫、包裹
    金錢及飲料包、麵條等物品所用之物，經被告己○○、庚○○、劉雙全、洪啟明、陳勇達等人供述在卷，均為其等供犯
    罪所用之物，且屬其等所有，依刑法第38條第1 項第2 款之
    規定，均併予宣告沒收。至扣案之現金新臺幣1,328,700 元
    係被告己○○、庚○○向被害人乙○○詐騙得手所分得之部
    分贓款，業經被告己○○、庚○○供明如前，該筆金錢雖係
    被告己○○欲以之為後續詐騙犯行所用之工具，然因非被告
    等人所有，不併予宣告沒收；且說明附表二、三所示犯罪事
    實，不能證明係被告二人所為而不另為無罪之諭知等，其認
    事用法並無違誤，量刑亦稱妥適，應予維持。
(二)檢察官上訴意旨以：據告訴人乙○○具狀請求上訴稱：「被
    害人乙○○被詐騙時，僅有己○○、庚○○、丁○○三人，
    己○○就是開車之司機，並無把風與另部之司機，判決書認
    定另有參與分配詐得四分之一款項是由把風者之成員分得，
    究竟參與詐騙被害人乙○○之第四人為何，應由己○○、庚○○、丁○○三人進行查證，若查出是被告三人虛構之人物
    ，藉以不歸還贓款，則應加重其刑」等語，顯無理由，因之
    提起上訴云云。惟上開上訴意旨所指摘者，與被告洪啟明、
    陳勇達無關，檢察官遽併對被告洪啟明、陳勇達提起上訴，
    難謂允洽，應併予駁回。
七、至臺灣基隆地方法院檢察署函轉基隆市警察局第二分局94年
    2 月18日基警分二刑字第0940000725號函報請併案部分，其
    中有關被害人陳天壽、蔡李有妹遭詐騙之事實，被害人陳天
    壽於本院供證時陳明行騙渠者均非本案被告，而蔡李有妹於
    本院供證時則稱無法認出本案被告是否為行騙之人等語在卷
    （本院94年9 月6 日、94年9 月27日審判筆錄）。從而，不
    能證明被告等人有詐騙被害人陳天壽、蔡李有妹之犯行，此
    部分復未據起訴，自應退回該署另行偵辦，併此說明。
八、適用之法律依據：
(一)刑事訴訟法第369 條第1 項前段、第364 條、第368 條、第
    299 條第1 項前段。
(二)刑法第28條、第340 條、第47條、第38條第1 項第2 款。
本案經檢察官賴俊雄到庭執行職務。
中　　華　　民　　國　　94　　年　　10　　月　　18　　日
                  刑事第二十庭審判長法  官  陳貽男
                                    法  官  高明哲
                                    法  官  許仕楓
以上正本證明與原本無異。
如不服本判決，應於收受送達後十日內向本院提出上訴書狀，其
未敘述上訴之理由者，並得於提起上訴後十日內向本院補提理由
書狀（均須按他造當事人之人數附繕本）。
                                    書記官  劉貞達
中　　華　　民　　國　　94　　年　　10　　月　　21　　日
【附表一】
┌─┬─────┬───────┬───┬───┬─────────────────┬────┐
│編│ 犯罪時間 │  犯罪地點    │被害人│行為人│  犯罪方法　                      │所得財物│
│號│          │              │      │      │        　　                      │        │
├─┼─────┼───────┼───┼───┼─────────────────┼────┤
│1 │89年3 月30│桃園縣大園鄉大│陳江燕│庚○○│由庚○○裝傻女向被害人稱其有很多錢│50萬元、│
│  │日上午10時│園農會附近    │妹    │甲○○│，並打開手中裝滿現金之袋子以取信被│手鍊2條 │
│  │許        │              │      │      │害人，再由甲○○向被害人搭訕欲送被│、戒指10│
│  │          │              │      │      │害人一程，邀被害人坐上由不詳姓名之│只、項鍊│
│  │          │              │      │      │人所駕駛之自小客車，在車上庚○○即│2條。   │
│  │          │              │      │      │向被害人訛稱可與其比錢，若被害人錢│        │
│  │          │              │      │      │較多，則將手上的錢贈與被害人，致被│        │
│  │          │              │      │      │害人陷於錯誤而至銀行提領現金並回家│        │
│  │          │              │      │      │拿取金飾，上車後，甲○○佯稱欲幫被│        │
│  │          │              │      │      │害人打包財物，使被害人交付財物後，│        │
│  │          │              │      │      │隨即趁被害人不注意之際將被害人之財│        │
│  │          │              │      │      │物調包，以預先包裝好之麵條交還被害│        │
│  │          │              │      │      │人後，即要求被害人下車，被害人回家│        │
│  │          │              │      │      │後打開一看，才發現現金及金飾已遭調│        │
│  │          │              │      │      │包，始知受騙。                    │        │
├─┼─────┼───────┼───┼───┼─────────────────┼────┤
│2 │89年11月10│臺北縣中和市宜│尤  滿│洪啟明│由庚○○裝傻女向被害人問路，再由曾│80萬元。│
│  │日上午10時│安路宜安郵局附│      │丁○○│秀琴向被害人搭訕稱傻女家中很有錢，│        │
│  │許        │近            │      │庚○○│邀被害人一同將傻女錢騙過來，隨即坐│        │
│  │          │              │      │      │上由洪啟明駕駛之小客車，在車上傻女│        │
│  │          │              │      │      │向被害人訛稱只要被害人拿出款項予其│        │
│  │          │              │      │      │看，即贈與被害人相同數額之金錢，致│        │
│  │          │              │      │      │被害人陷於錯誤至郵局提領現金，上車│        │
│  │          │              │      │      │後，丁○○佯稱欲幫被害人包裝現金，│        │
│  │          │              │      │      │使被害人交付現金，隨即趁被害人不注│        │
│  │          │              │      │      │意之際調包，以預先包裝好之鋁箔包牛│        │
│  │          │              │      │      │奶交還被害人後，佯裝送被害人返家，│        │
│  │          │              │      │      │被害人於中途下車，回家後打開一看，│        │
│  │          │              │      │      │才發現現金已遭調包，始知受騙。    │        │
├─┼─────┼───────┼───┼───┼─────────────────┼────┤
│3 │91年10月18│新竹縣竹東鎮上│湯陳五│己○○│由庚○○裝傻子向被害人問路，再由不│100萬元 │
│  │日上午10時│智國小附近    │妹    │庚○○│詳姓名成年女子向被害人搭訕道傻女身│。      │
│  │許        │              │      │洪啟明│上有很多錢，邀被害人一起將傻女錢騙│        │
│  │          │              │      │      │過來，隨即坐上己○○駕駛之自小客車│        │
│  │          │              │      │      │，並由洪啟明於另部車上把風。在車上│        │
│  │          │              │      │      │傻女即取出大筆現金以取信於被害人，│        │
│  │          │              │      │      │嗣傻女及該不詳姓名之搭訕女子即向被│        │
│  │          │              │      │      │害人訛稱可與傻女比誰錢多，只要被害│        │
│  │          │              │      │      │人拿出款項予傻女看，傻女即會加倍餽│        │
│  │          │              │      │      │贈，致被害人陷於錯誤而至銀行提領現│        │
│  │          │              │      │      │款，回到車上，不詳姓名女子佯稱欲幫│        │
│  │          │              │      │      │被害人將錢包好，使被害人將財物交付│        │
│  │          │              │      │      │，於打包同時，傻女則拿出一疊現鈔要│        │
│  │          │              │      │      │求被害人數一定數量金錢交予己○○，│        │
│  │          │              │      │      │被害人不及注意時，不詳姓名之搭訕女│        │
│  │          │              │      │      │子即趁此時將被害人財物調包，而以預│        │
│  │          │              │      │      │先包裝好之麵條交還被害人後，即要求│        │
│  │          │              │      │      │被害人下車，被害人回家後打開一看，│        │
│  │          │              │      │      │才發現現金已遭調包，始知受騙。    │        │
├─┼─────┼───────┼───┼───┼─────────────────┼────┤
│4 │91年11月13│臺北市○○路附│紀麗卿│庚○○│由庚○○裝傻女向被害人問路，再由王│60萬元。│
│  │日上午9 時│近            │      │甲○○│寶琴向被害人搭訕稱傻女家裡很有錢，│        │
│  │許        │              │      │      │身上帶了很多錢，邀被害人一同送傻女│        │
│  │          │              │      │      │回家，否則傻女會有危險，隨即一同坐│        │
│  │          │              │      │      │上由不詳姓名成年男子駕駛之小客車，│        │
│  │          │              │      │      │在車上傻女向被害人表示被害人沒錢會│        │
│  │          │              │      │      │騙伊，甲○○即搭腔要被害人拿出款項│        │
│  │          │              │      │      │來證明被害人不會欺騙傻女，致被害人│        │
│  │          │              │      │      │陷於錯誤而至郵局提領現金，回到車上│        │
│  │          │              │      │      │後，甲○○佯稱欲幫被害人將現金包好│        │
│  │          │              │      │      │，使被害人交付現金，於此同時傻女則│        │
│  │          │              │      │      │交付一疊現鈔要被害人數一定數額交付│        │
│  │          │              │      │      │該司機，甲○○即趁此被害人不及注意│        │
│  │          │              │      │      │之際將被害人之現金調包，而以預先包│        │
│  │          │              │      │      │裝好之麵條交還被害人後，即要求被害│        │
│  │          │              │      │      │人下車，被害人回家後打開一看，才發│        │
│  │          │              │      │      │現現金已遭調包，始知受騙。        │        │
├─┼─────┼───────┼───┼───┼─────────────────┼────┤
│5 │91年12月17│基隆市七堵區百│莊江阿│丁○○│由不詳姓名成年女子裝傻女向被害人問│20萬元。│
│  │日上午10時│三街農會前    │梅    │陳勇達│路，再由丁○○向被害人搭訕，邀被害│        │
│  │許        │              │      │      │人一同帶傻女前往目的地，隨即坐上由│        │
│  │          │              │      │      │陳勇達駕駛之小客車，在車上丁○○向│        │
│  │          │              │      │      │被害人表示傻女很有錢，傻女也打開手│        │
│  │          │              │      │      │中裝滿現金之手提袋以取信於被害人，│        │
│  │          │              │      │      │丁○○並向被害人訛稱可與傻女比錢，│        │
│  │          │              │      │      │只要拿出現金給傻女看，傻女就會贈與│        │
│  │          │              │      │      │同等數額之現金，致被害人陷於錯誤至│        │
│  │          │              │      │      │銀行提領現金，回到車上，丁○○佯稱│        │
│  │          │              │      │      │欲幫被害人將現金包好，使被害人交付│        │
│  │          │              │      │      │現金，即趁被害人不注意之際將現金調│        │
│  │          │              │      │      │包，而以預先包裝好之鮮奶交還被害人│        │
│  │          │              │      │      │後，即要求被害人下車，被害人回家後│        │
│  │          │              │      │      │打開一看，才發現現金已遭調包，始知│        │
│  │          │              │      │      │受騙。                            │        │
├─┼─────┼───────┼───┼───┼─────────────────┼────┤
│6 │91年12月31│桃園縣中壢市元│鄭雪朱│洪啟明│由甲○○裝傻女向被害人問路，再由曾│100萬元 │
│  │日上午9 時│化公園旁      │      │甲○○│秀琴向被人搭稱傻身上帶有很多錢，邀│。      │
│  │許        │              │      │丁○○│被害人一同將傻女錢騙過來，隨即坐上│        │
│  │          │              │      │      │由洪啟明駕駛之小客車，在車上，曾秀│        │
│  │          │              │      │      │琴先佯裝拿出現金五十萬元予甲○○看│        │
│  │          │              │      │      │後，甲○○當即贈與相同數額之現金，│        │
│  │          │              │      │      │丁○○隨即向被害人訛稱傻女很好騙，│        │
│  │          │              │      │      │要被害人拿取現金來騙傻女，致被害人│        │
│  │          │              │      │      │陷於錯誤至銀行提領現金，回到車上，│        │
│  │          │              │      │      │丁○○佯稱欲幫被害人將現金包好，使│        │
│  │          │              │      │      │被害人交付現金，於此同時甲○○則取│        │
│  │          │              │      │      │出一疊現鈔要求被害人算一定數額交予│        │
│  │          │              │      │      │洪啟明，丁○○即趁被害人不注意之際│        │
│  │          │              │      │      │，將現金調包，以預先包裝好之蜜豆奶│        │
│  │          │              │      │      │交還被害人後，即要求被害人下車，被│        │
│  │          │              │      │      │害人回家後打開一看，才發現現金已遭│        │
│  │          │              │      │      │調包，始知受騙。                  │        │
├─┼─────┼───────┼───┼───┼─────────────────┼────┤
│7 │92年1 月9 │臺北市○○路、│王夏子│洪啟明│由不詳姓名之女子裝傻女子，再由另一│27萬元、│
│  │日上午10時│大業路口旁    │      │      │不詳姓名女子向被害人搭訕稱傻女身上│K金戒指2│
│  │許        │              │      │      │很有錢邀被害人一起陪同傻女避免被騙│個、項鍊│
│  │          │              │      │      │，隨即坐上由洪啟明駕駛之計程車，在│2條。   │
│  │          │              │      │      │車上傻女向被害人訛稱拿出多少現金給│        │
│  │          │              │      │      │其看，就會贈與同等數額之現金，致被│        │
│  │          │              │      │      │害人陷於錯誤至銀行提領現金，回到車│        │
│  │          │              │      │      │上後，傻女復以被害人身上配戴金飾會│        │
│  │          │              │      │      │令男生不喜歡，要求被害人將金飾取下│        │
│  │          │              │      │      │，嗣該不詳姓名之搭訕女子佯稱欲幫被│        │
│  │          │              │      │      │害人將現金及金飾包好，使被害人交付│        │
│  │          │              │      │      │財物，隨即趁被害人不注意之際將財物│        │
│  │          │              │      │      │調包，而以預先包裝好之白紙交還被害│        │
│  │          │              │      │      │人後，即要求被害人下車，被害人路旁│        │
│  │          │              │      │      │打開一看，才發現財物已遭調包，始知│        │
│  │          │              │      │      │受騙。                            │        │
├─┼─────┼───────┼───┼───┼─────────────────┼────┤
│8 │92年1 月8 │臺北縣樹林市復│胡謝靜│陳勇達│由甲○○裝傻女子，再由另一姓名不詳│30萬2千 │
│  │日上午11時│興路口        │智    │甲○○│之女子向被害人搭訕稱傻女有錢，邀被│元。    │
│  │許        │              │      │      │害人一起將傻女錢騙來，隨即坐上由陳│        │
│  │          │              │      │      │勇達駕駛之計程車，在車上不詳姓名女│        │
│  │          │              │      │      │子佯裝拿出現金五千元予傻女看，傻女│        │
│  │          │              │      │      │即給不詳姓名女子五千元，不詳姓名女│        │
│  │          │              │      │      │子並向被害人訛稱傻女很好騙要被害人│        │
│  │          │              │      │      │提領現金來騙傻女，致被害人陷於錯誤│        │
│  │          │              │      │      │至銀行提領現金，回到車上，不詳姓名│        │
│  │          │              │      │      │搭訕女子即佯稱欲幫被害人將現金包好│        │
│  │          │              │      │      │，使被害人交付現金，於此同時傻女要│        │
│  │          │              │      │      │求被害人拿出現金二千元交給司機，不│        │
│  │          │              │      │      │詳姓名搭訕女子即趁此被害人不及注意│        │
│  │          │              │      │      │之際將現金調包，而以預先包裝好之麵│        │
│  │          │              │      │      │條交還被害人後，即要求被害人下車，│        │
│  │          │              │      │      │被害人下車後打開一看，才發現現金已│        │
│  │          │              │      │      │遭調包，始知受騙。                │        │
├─┼─────┼───────┼───┼───┼─────────────────┼────┤
│9 │92年2 月17│新竹市○○路附│彭楫琇│己○○│由不詳姓名成年女子裝扮傻女向被害人│12萬元、│
│  │日上午11時│近            │      │      │搭訕，再由另名不詳姓名成年女子扮貴│金項鍊3 │
│  │許        │              │      │      │婦人向被害人搭訕稱傻女身上很有錢，│條、手錶│
│  │          │              │      │      │邀被害人一同將傻女錢騙過來，隨即坐│金項1條 │
│  │          │              │      │      │上由己○○駕駛之小客車，在車上，該│、水晶項│
│  │          │              │      │      │名傻女向被害人訛稱可與其比錢，只要│鍊1條、 │
│  │          │              │      │      │被害人拿出現金給其看，即會贈與被害│戒子1只 │
│  │          │              │      │      │人相同數額之現金，致被害人陷於錯誤│、金手鍊│
│  │          │              │      │      │至銀行提領現金，回到車上，不詳姓名│1條。   │
│  │          │              │      │      │扮貴婦之女子佯稱欲幫被害人將現金及│        │
│  │          │              │      │      │首飾包好，使被害人交付現金及首飾，│        │
│  │          │              │      │      │隨即趁被害人不注意之際將現金及首飾│        │
│  │          │              │      │      │調包，而以預先包裝好之塑膠袋交還被│        │
│  │          │              │      │      │害人後，即要求被害人下車，被害人於│        │
│  │          │              │      │      │路旁打開一看，才發現現金、首飾已遭│        │
│  │          │              │      │      │調包，始知受騙。                  │        │
├─┼─────┼───────┼───┼───┼─────────────────┼────┤
│10│92年8 月12│新竹市○○路一│吳賴秀│劉雙全│由不詳姓名女子裝傻女子，再由甲○○│140萬、 │
│  │日上午11時│段            │鑾    │甲○○│向被害人搭訕稱傻女很有錢，只要帶傻│金條1條 │
│  │許        │              │      │      │女前往目的地，傻女即會贈與被害人金│、金項鍊│
│  │          │              │      │      │錢，隨即坐上由劉雙全駕駛之自小客車│3條、金 │
│  │          │              │      │      │，在車上甲○○即向被害人訛稱拿出多│手鍊5條 │
│  │          │              │      │      │少現金給傻女看，傻女就會贈與同等數│、紅寶石│
│  │          │              │      │      │額之現金，致被害人陷於錯誤至銀行提│戒指1只 │
│  │          │              │      │      │領現金及至銀行保險箱拿取金飾，回到│、金戒指│
│  │          │              │      │      │車上，甲○○佯稱欲幫被害人將現金包│6只。   │
│  │          │              │      │      │好，使被害人交付財物，隨即趁被害人│        │
│  │          │              │      │      │不注意之際將現金及首飾調包，而以預│        │
│  │          │              │      │      │先包裝好之鋁箔包牛奶交還被害人後，│        │
│  │          │              │      │      │即要求被害人下車，被害人回家後打開│        │
│  │          │              │      │      │一看，才發現現金、首飾已遭調包，始│        │
│  │          │              │      │      │知受騙。                          │        │
├─┼─────┼───────┼───┼───┼─────────────────┼────┤
│11│92年8 月15│臺北縣新店市北│高真珠│己○○│由不詳姓名成年女子裝傻女向被害人問│11萬5千 │
│  │日上午10時│宜路二段      │      │甲○○│路，再由甲○○向被害人搭訕稱傻女身│元。    │
│  │許        │              │      │      │上很多錢，邀被害人一起將傻女錢騙過│        │
│  │          │              │      │      │來，隨即坐上由己○○駕駛之小客車，│        │
│  │          │              │      │      │在車上傻女即向被害人訛稱只要被害人│        │
│  │          │              │      │      │拿出現金給其看，就會贈與同等數額之│        │
│  │          │              │      │      │現金，致被害人陷於錯誤至郵局提領現│        │
│  │          │              │      │      │金，回到車上，甲○○佯稱欲幫被害人│        │
│  │          │              │      │      │將現金包好，使被害人交付現金後，隨│        │
│  │          │              │      │      │即趁被害人不注意之際將現金調包，而│        │
│  │          │              │      │      │以預先包裝好之鋁箔包飲料交還被害人│        │
│  │          │              │      │      │後，即要求被害人下車，被害人回家後│        │
│  │          │              │      │      │打開一看，才發現現金已遭調包，始知│        │
│  │          │              │      │      │受騙。                            │        │
├─┼─────┼───────┼───┼───┼─────────────────┼────┤
│12│92年9 月5 │臺北市○○○路│黃少強│丁○○│由不詳姓名女子裝傻女，再由丁○○向│18萬2千9│
│  │日上午11時│附近          │      │      │被害人搭訕稱要請被害人唱歌，邀被害│百45元。│
│  │許        │              │      │      │人坐上由不詳姓名成年男子駕駛之小客│        │
│  │          │              │      │      │車，在車上丁○○即向被害人訛稱傻女│        │
│  │          │              │      │      │很有錢，要被害人提領現金來騙傻女錢│        │
│  │          │              │      │      │，致被害人陷於錯誤至郵局提領現金，│        │
│  │          │              │      │      │回到車上，丁○○佯稱欲幫被害人將現│        │
│  │          │              │      │      │金包好，使被害人交付現金，隨即趁被│        │
│  │          │              │      │      │害人不注意之際將現金調包，而以預先│        │
│  │          │              │      │      │包裝好之麵條交還被害人後，即要求被│        │
│  │          │              │      │      │害人下車，被害人回家後打開一看，才│        │
│  │          │              │      │      │發現現金已遭掉包，始知受騙。      │        │
├─┼─────┼───────┼───┼───┼─────────────────┼────┤
│13│92年9 月10│臺北市○○路萬│王楊美│丁○○│由甲○○裝傻女向被害人搭訕，再由曾│130萬元 │
│  │日上午10時│泰銀行附近    │嘉    │甲○○│秀琴向被害人誆稱傻女很有錢，邀被害│        │
│  │許        │              │      │      │人一起將傻女錢騙過來，隨即坐上由不│        │
│  │          │              │      │      │詳姓名成年男子駕駛之計程車，在車上│        │
│  │          │              │      │      │，丁○○向被害人表示傻女很有錢，並│        │
│  │          │              │      │      │向被害人訛稱只要拿出現金給傻女看，│        │
│  │          │              │      │      │傻女就會贈與同等數額之現金，致被害│        │
│  │          │              │      │      │人陷於錯誤至銀行提領現金，回到車上│        │
│  │          │              │      │      │，丁○○佯稱欲幫被害人將現金包好，│        │
│  │          │              │      │      │使被害人交付現金，隨即趁被害人不注│        │
│  │          │              │      │      │意之際將現金調包，而以預先包裝好之│        │
│  │          │              │      │      │鋁箔包交還被害人後，即要求被害人下│        │
│  │          │              │      │      │車，被害人回家後打開一看，才發現現│        │
│  │          │              │      │      │金已遭調包，始知受騙。            │        │
├─┼─────┼───────┼───┼───┼─────────────────┼────┤
│14│92年9 月15│苗栗縣聯合技術│徐何貴│劉雙全│由庚○○裝傻女子向被害人問路，再由│10萬元。│
│  │日上午11時│學院一帶      │妹    │庚○○│不詳姓名女子向被害人搭訕稱傻女很有│        │
│  │許        │              │      │      │錢，邀被害人一同帶傻女前往目的地，│        │
│  │          │              │      │      │隨即坐上由劉雙全駕駛之小客車，在車│        │
│  │          │              │      │      │上不詳姓名搭訕女子向被害人訛稱只要│        │
│  │          │              │      │      │拿出現金給傻女看，傻女就會贈與同等│        │
│  │          │              │      │      │數額之現金，致被害人陷於錯誤至銀行│        │
│  │          │              │      │      │提領現金，回到車上，不詳姓名搭訕女│        │
│  │          │              │      │      │子佯稱欲幫被害人將現金包好，使被害│        │
│  │          │              │      │      │人交付現金，於此同時傻女則拿出一疊│        │
│  │          │              │      │      │現金要被害人算一數額交予劉雙全，不│        │
│  │          │              │      │      │詳姓名搭訕者即趁此時被害人不注意之│        │
│  │          │              │      │      │際將現金調包，而以預先包裝好之爆米│        │
│  │          │              │      │      │香交還被害人後，即要求被害人下車，│        │
│  │          │              │      │      │被害人回家後打開一看，才發現現金已│        │
│  │          │              │      │      │遭調包，始知受騙。                │        │
├─┼─────┼───────┼───┼───┼─────────────────┼────┤
│15│93年2 月10│基隆市光華國宅│蒼玉珍│己○○│由不詳姓名女子裝傻女，再由另一名不│6萬元、 │
│  │日上午10時│前            │      │      │詳姓名女子向被害人搭訕稱該傻女很有│手項2條 │
│  │許        │              │      │      │錢，要被害人將傻女錢騙過來，隨即坐│、戒指1 │
│  │          │              │      │      │上由己○○駕駛之小客車，車子繞行一│只、項鍊│
│  │          │              │      │      │會，不詳姓名之搭訕女子佯裝下車拿取│1條。   │
│  │          │              │      │      │現金予傻女看，傻女看完隨即拿取相同│        │
│  │          │              │      │      │數額之現金予不詳姓名搭訕女子，不詳│        │
│  │          │              │      │      │姓名搭訕女子即向被害人訛稱若欲騙傻│        │
│  │          │              │      │      │女錢須提出現金，致被害人陷於錯誤，│        │
│  │          │              │      │      │返家拿取金飾及至郵局提領現金，回到│        │
│  │          │              │      │      │車上，不詳姓名搭訕女子佯稱欲幫被害│        │
│  │          │              │      │      │人將財物包好，使被害人交付財物，隨│        │
│  │          │              │      │      │即趁被害人不注意之際，將財物調包，│        │
│  │          │              │      │      │而以預先包裝好之鋁箔包牛奶交還被害│        │
│  │          │              │      │      │人後，即要求被害人下車，被害人回家│        │
│  │          │              │      │      │後打開一看，才發現財物已遭調包，始│        │
│  │          │              │      │      │知受騙。                          │        │
├─┼─────┼───────┼───┼───┼─────────────────┼────┤
│16│93年6 月12│臺北市○○路、│林杜定│丁○○│由不詳姓名女子裝傻女向被害人問路，│35萬元  │
│  │日下午1 時│萬大路口      │      │      │再由丁○○向被害人搭訕稱傻女身上有│        │
│  │許        │              │      │      │很多錢，只要帶傻女前往目的地，傻女│        │
│  │          │              │      │      │即會贈與現金予被害人，隨即坐上由不│        │
│  │          │              │      │      │詳姓名男子駕駛之計程車，在車上曾秀│        │
│  │          │              │      │      │琴即向被害人訛稱只要拿出現金給傻女│        │
│  │          │              │      │      │看，傻女就會加倍贈與，致被害人陷於│        │
│  │          │              │      │      │錯誤至銀行提領現金，回到車上，曾秀│        │
│  │          │              │      │      │琴佯稱欲幫被害人將現金包好，使被害│        │
│  │          │              │      │      │人交付現金，同時傻女則拿出一疊現鈔│        │
│  │          │              │      │      │要求被害人算一數額交與該不詳姓名司│        │
│  │          │              │      │      │機，丁○○即趁此時被害人不及注意之│        │
│  │          │              │      │      │際將現金調包，而以預先包裝好之紅豆│        │
│  │          │              │      │      │及糖交還被害人後，即要求被害人下車│        │
│  │          │              │      │      │，被害人回家後打開一看，才發現現金│        │
│  │          │              │      │      │已遭調包，始知受騙。              │        │
├─┼─────┼───────┼───┼───┼─────────────────┼────┤
│17│93年6 月30│基隆市○○路台│乙○○│己○○│庚○○裝傻女子要被害人介紹男子認識│270萬元 │
│  │日下午1 時│灣銀行前      │      │庚○○│，並表示會給付報酬予被害人，惟需被│。      │
│  │許        │              │      │丁○○│害人先提領現金做為證明，致被害人陷│        │
│  │          │              │      │      │於錯誤而一同搭乘己○○駕駛之自小客│        │
│  │          │              │      │      │車至銀行提領現款，回到車上，丁○○│        │
│  │          │              │      │      │佯裝欲將被害人現金包好，使被害人交│        │
│  │          │              │      │      │付現金後，即趁被害人不注意之際將被│        │
│  │          │              │      │      │害人之現金調包，以預先包裝好之麵條│        │
│  │          │              │      │      │交還被害人，即要求被害人下車，被害│        │
│  │          │              │      │      │人下車後打開一看，才發現現金已遭調│        │
│  │          │              │      │      │包，始知受騙。                    │        │
├─┼─────┼───────┼───┼───┼─────────────────┼────┤
│18│93年7 月30│臺北市○○○路│瞿劉花│庚○○│由庚○○裝傻女子向被害人問路，再由│150萬元 │
│  │日上午11時│4 號附近      │玉    │丁○○│丁○○向被害人搭訕稱傻女身上很多錢│。      │
│  │許        │              │      │      │，邀被害人一起將傻女錢騙過來，隨即│        │
│  │          │              │      │      │坐上由不詳姓名男子駕駛之自小客車，│        │
│  │          │              │      │      │在車上庚○○向被害訛稱拿出多少現金│        │
│  │          │              │      │      │給其看，就會贈與同等數額之現金，致│        │
│  │          │              │      │      │被害人陷於錯誤至銀行提領現金，回到│        │
│  │          │              │      │      │車上，丁○○佯稱欲幫被害人將現金包│        │
│  │          │              │      │      │好，使被害人交付現金，隨即趁被害人│        │
│  │          │              │      │      │不注意之際將現金調包，而以預先包裝│        │
│  │          │              │      │      │好之鋁箔包交還被害人後，即要求被害│        │
│  │          │              │      │      │人下車，被害人回家後打開一看，才發│        │
│  │          │              │      │      │現現金已遭調包，始知受騙。        │        │
├─┼─────┼───────┼───┼───┼─────────────────┼────┤
│19│93年8 月16│臺北市○○○路│趙黃淑│己○○│陳勇達駕駛另一輛車在旁把風，庚○○│20萬元。│
│  │日上午12時│五段          │清    │庚○○│佯裝傻子向被害人問路，再由丁○○向│        │
│  │許        │              │      │丁○○│被害人搭訕稱傻女身上有很多錢，邀被│        │
│  │          │              │      │陳勇達│害人坐上己○○駕駛之自小客車，並由│        │
│  │          │              │      │      │陳勇達在另部車上擔任把風。在車上蔡│        │
│  │          │              │      │      │美淑及丁○○即向被害人訛稱只要被害│        │
│  │          │              │      │      │人拿出款項予傻女看，傻女即會贈予相│        │
│  │          │              │      │      │同金額之現金，致被害人陷於錯誤而致│        │
│  │          │              │      │      │銀行提領現款，回到車上丁○○佯稱欲│        │
│  │          │              │      │      │幫被害人將現金包好，使被害人交付現│        │
│  │          │              │      │      │金，隨即趁被害人不注意之際，將現金│        │
│  │          │              │      │      │調包，以以預先包裝好之麵條交還被害│        │
│  │          │              │      │      │人後，即要求被害人下車，被害人於路│        │
│  │          │              │      │      │旁打開一看才發現金已遭調包，始知受│        │
│  │          │              │      │      │騙。                              │        │
├─┼─────┼───────┼───┼───┼─────────────────┼────┤
│20│93年10月6 │基隆市大武崙情│廖玉蘭│陳勇達│由不詳姓名女子裝傻子向被害人詢問何│8萬零1千│
│  │日上午11時│人湖一帶      │      │      │處可找牛郎，再由另一不詳姓名女子向│元。    │
│  │許        │              │      │      │被害人搭訕稱傻女家中很有錢，邀被害│        │
│  │          │              │      │      │人一起將傻女錢騙過來，隨即坐上由陳│        │
│  │          │              │      │      │勇達駕駛之自小客車，在車上傻女向被│        │
│  │          │              │      │      │害人訛稱只要拿錢給其看，就會贈予被│        │
│  │          │              │      │      │害人錢，致被害人陷於錯誤至銀行提領│        │
│  │          │              │      │      │現金，回到車上，不詳姓名搭訕女子佯│        │
│  │          │              │      │      │稱欲幫被害人將現金包好，使被害人交│        │
│  │          │              │      │      │付現金，同時傻女則拿出一疊現鈔要被│        │
│  │          │              │      │      │害人數一定數額予陳勇達，不詳姓名搭│        │
│  │          │              │      │      │訕女子即趁此被害人不及注意之際將現│        │
│  │          │              │      │      │金調包，而以預先包裝好之飲料交還被│        │
│  │          │              │      │      │害人後，即要求被害人下車，被害人回│        │
│  │          │              │      │      │家後打開一看，才發現現金已遭調包，│        │
│  │          │              │      │      │始知受騙。                        │        │
├─┼─────┼───────┼───┼───┼─────────────────┼────┤
│21│92年12月30│臺北市大同區塔│戊○○│己○○│由丙○○裝傻女，再由甲○○向被害人│140萬元 │
│  │日上午10時│城街附近      │      │甲○○│搭訕稱傻女家中很有錢，邀被害人一起│。      │
│  │許        │              │      │丙○○│將傻女錢騙過來，捐給慈善機構，被害│        │
│  │          │              │      │      │人隨即坐上由己○○駕駛之自小客車，│        │
│  │          │              │      │      │在車上傻女向被害人訛稱只要拿錢給其│        │
│  │          │              │      │      │看，就會贈予被害人錢，致被害人陷於│        │
│  │          │              │      │      │錯誤至郵局提領現金，回到車上，王寶│        │
│  │          │              │      │      │琴佯稱欲幫被害人及傻女將現金包好，│        │
│  │          │              │      │      │使被害人交付現金，甲○○即趁此被害│        │
│  │          │              │      │      │人不及注意之際將現金調包，再佯稱將│        │
│  │          │              │      │      │被害人及傻女現金以報紙及絲巾包裝後│        │
│  │          │              │      │      │交予被害人，並即要求被害人下車，被│        │
│  │          │              │      │      │害人回家後打開一看，才發現現金已遭│        │
│  │          │              │      │      │調包，始知受騙。                  │        │
├─┼─────┼───────┼───┼───┼─────────────────┼────┤
│22│92年4 月25│臺北市○○路承│陳劉金│庚○○│由庚○○裝傻女向被害人問路，再由許│20萬元。│
│  │日上午11時│德公園        │鶴    │劉雙全│桂真向被害人搭訕稱傻女家中很有錢，│        │
│  │許        │              │      │丙○○│邀被害人一起將傻女錢騙過來，隨即坐│        │
│  │          │              │      │      │上由劉雙全駕駛之自小客車，在車上傻│        │
│  │          │              │      │      │女向被害人訛稱只要拿錢就可以傻女換│        │
│  │          │              │      │      │2倍的錢，致被害人陷於錯誤至郵局提 │        │
│  │          │              │      │      │領現金，回到車上，將現金交給司機劉│        │
│  │          │              │      │      │雙全保管，丙○○就佯稱將以絲巾所包│        │
│  │          │              │      │      │好的傻女的錢交給被害人，並即要求被│        │
│  │          │              │      │      │害人下車，被害人回家後打開一看，才│        │
│  │          │              │      │      │發現該絲巾內實為麵條，始知受騙。  │        │
│  │          │              │      │      │                                  │        │
└─┴─────┴───────┴───┴───┴─────────────────┴────┘
【附表二】
┌─┬───────────┬───┬───┬─────┬──────────────────┐
│編│犯罪時間              │涉嫌行│被害人│所得財物  │被害人之指認具有合理可疑之理由      │
│號│犯罪地點              │為人  │      │          │                                    │
├─┼───────────┼───┼───┼─────┼──────────────────┤
│1 │91.05.14上午10時許    │丁○○│賴許阿│80萬元。  │被害人於警詢中之指認（庚○○→傻女，│
│  │桃園市○○路郵局前    │      │滿    │          │甲○○→搭訕貴婦）與偵查中之指認（曾│
│  │                      │      │      │          │秀琴→傻女，其餘無印象）差異過大，且│
│  │                      │      │      │          │經原審傳喚而未到庭具結證述。        │
├─┼───────────┼───┼───┼─────┼──────────────────┤
│2 │91.11.13上午09時許    │洪啟明│紀麗卿│60萬元。  │如判決本文所載。                    │
│  │臺北市○○路附近      │      │      │          │                                    │
├─┼───────────┼───┼───┼─────┼──────────────────┤
│3 │92.01.30上午10時許    │庚○○│巫貴英│40萬元。  │被害人於警詢中之指認（庚○○→傻女，│
│  │苗栗縣公館鄉玉泉村18號│      │      │          │丁○○→搭訕貴婦）與偵查中之指認（蔡│
│  │                      │      │      │          │美淑→傻女，甲○○→搭訕貴婦）差異大│
│  │                      │      │      │          │，且經原審傳喚而到庭具結證稱在庭被告│
│  │                      │      │      │          │均非行騙之人。                      │
├─┼───────────┼───┼───┼─────┼──────────────────┤
│4 │92.09.05上午11時許    │洪啟明│黃少強│18萬2千9  │如判決本文所載。                    │
│  │臺北市○○○路附近    │      │      │百45元。  │                                    │
├─┼───────────┼───┼───┼─────┼──────────────────┤
│5 │92.09.10上午10時許    │洪啟明│王楊美│130萬元   │如判決本文所載。                    │
│  │臺北市○○路萬泰銀行  │      │嘉    │。        │                                    │
│  │附近                  │      │      │          │                                    │
├─┼───────────┼───┼───┼─────┼──────────────────┤
│6 │92.09.23上午11時許    │洪啟明│賀菊芳│135萬元、 │被害人於警詢中雖為指認（洪啟明→司機│
│  │臺北市○○區○○路信  │丁○○│      │日幣3萬元 │，丁○○→搭訕貴婦），然其於偵查中未│
│  │義國中附近            │      │      │。        │到場指認，且經原審傳喚而到庭具結證述│
│  │                      │      │      │          │在庭被告均非行騙之人。              │
├─┼───────────┼───┼───┼─────┼──────────────────┤
│7 │92.10.22上午10時許    │丁○○│徐李瑛│10萬元、美│被害人於警詢中雖為指認（丁○○→傻女│
│  │臺北市○○路○段      │      │娥    │金1千元、 │），然其於偵查中陳述行騙之人未在其中│
│  │                      │      │      │金子8兩、 │，且經原審傳喚而未到庭具結證述。    │
│  │                      │      │      │鑽石1顆、 │                                    │
│  │                      │      │      │紅寶石1顆 │                                    │
│  │                      │      │      │、玉墜1條 │                                    │
│  │                      │      │      │、玉戒1只 │                                    │
├─┼───────────┼───┼───┼─────┼──────────────────┤
│8 │93.01.02上午11時許    │庚○○│江朱雪│120萬元   │被害人於警詢中之指認（庚○○→傻女，│
│  │臺中縣豐原市○○○路  │      │妹    │。        │陳勇達→司機）與偵查中之指認（庚○○│
│  │與角潭路附近          │      │      │          │→搭訕貴婦，其餘無印象）差異過大，且│
│  │                      │      │      │          │經原審傳喚而未到庭具結證述，亦無其他│
│  │                      │      │      │          │證據可資佐證。                      │
├─┼───────────┼───┼───┼─────┼──────────────────┤
│9 │93.02.26上午11時許    │己○○│劉陳瑞│10萬元、金│被害人於警詢中為指認，未於偵查中到庭│
│  │臺北市○○路世貿附近  │丁○○│      │項鍊1條。 │陳述，雖經原審傳喚而到庭具結指認被告│
│  │                      │      │      │          │己○○為司機，但無其他證據可資佐證。│
│  │                      │      │      │          │                                    │
├─┼───────────┼───┼───┼─────┼──────────────────┤
│10│93.03.15上午12時許    │陳勇達│謝簡吉│51萬2千   │被害人於警詢中之指認（丁○○→搭訕貴│
│  │臺北市○○路、康寧路口│      │      │元。      │婦，己○○→司機）與偵查中之指認（陳│
│  │                      │      │      │          │勇達→司機，其餘未在場）差異過大，且│
│  │                      │      │      │          │經原審傳喚而未到庭具結證述。        │
├─┼───────────┼───┼───┼─────┼──────────────────┤
│11│93.04.29下午01時許    │洪啟明│熊志飛│90萬元。  │被害人於警詢中之指認（己○○→司機）│
│  │臺北縣中和市○○街郵  │      │      │          │與偵查中之指認（洪啟明→司機，其餘無│
│  │局附近                │      │      │          │印象）差異過大，且經原審傳喚到庭具結│
│  │                      │      │      │          │證述無法確定指認。                  │
├─┼───────────┼───┼───┼─────┼──────────────────┤
│12│93.05.27上午12時許    │己○○│石鄭清│1萬2千元、│被害人僅於警詢中指認己○○係司機，未│
│  │臺北縣板橋市捷運終點  │      │嬌    │項鍊3條、 │於偵查中到場指認，且經原審傳喚而未到│
│  │站旁                  │      │      │手鍊2條、 │庭具結證述。                        │
│  │                      │      │      │戒指4只。 │                                    │
├─┼───────────┼───┼───┼─────┼──────────────────┤
│13│93.08.27上午9時許     │丁○○│楊吳麗│150萬元   │被害人於警詢中指認（丁○○→搭訕貴婦│
│  │臺北縣中和市○○○路  │      │春    │。        │），而未於偵查中到場指認，經原審傳喚│
│  │                      │      │      │          │而到庭具結證述無法確定指認，亦無其他│
│  │                      │      │      │          │證據可資佐證。                      │
├─┼───────────┼───┼───┼─────┼──────────────────┤
│14│93.10.20上午11時許    │陳勇達│樊天保│16萬元。  │被害人於警詢中指認（陳勇達→司機、蔡│
│  │臺北縣新莊市○○路臺  │庚○○│      │          │美淑→傻女），但未於偵查中到場指認，│
│  │北國際商業銀行附近    │      │      │          │經原審傳喚到庭具結證述在場被告均非行│
│  │                      │      │      │          │騙之人。                            │
├─┼───────────┼───┼───┼─────┼──────────────────┤
│15│93.10.21上午10時許    │己○○│黃貴香│70萬元、  │被害人於警詢中指認（己○○→司機），│
│  │苗栗縣通霄鎮○○路    │      │      │手鍊1條   │而未於偵查中到場指認，經原審傳喚亦未│
│  │                      │      │      │          │到庭具結證述。                      │
├─┼───────────┼───┼───┼─────┼──────────────────┤
│16│93.10.22上午10時許    │劉雙全│王同貴│20萬元。  │被害人於警詢中、偵查中及原審審理中雖│
│  │臺北市○○路軍法局對面│丁○○│      │          │均指證丁○○係傻女、劉雙全係搭訕者，│
│  │                      │      │      │          │然其所述顯與被告等人所使用之詐騙分工│
│  │                      │      │      │          │方式大相逕庭，難認其指認為確實。    │
└─┴───────────┴───┴───┴─────┴──────────────────┘
【附表三】
┌─┬─────┬───┬───┬──────────────┬────┬──────────┐
│編│犯罪時間  │涉嫌行│被害人│犯罪方法　　                │所得財物│被害人之指認具有合理│
│號│犯罪地點  │為人  │      │        　　                │        │可疑之理由          │
├─┼─────┼───┼───┼──────────────┼────┼──────────┤
│1 │90.09.11中│陳勇達│陳玉和│佯裝榮民處人員，向被害人訛稱│13萬元  │被害人於警詢中指認行│
│  │午某時許  │      │      │有筆款項可領取，要求被害人提│        │騙之人為己○○、陳勇│
│  │新竹市北區│      │      │供存摺、印章及提款密碼交由其│        │達；於檢察官偵查中指│
│  │崧嶺路53巷│      │      │等代領，致被害人陷於錯誤交付│        │認行騙之人為陳勇達；│
│  │169 弄10號│      │      │上開文件，隨即前往領取被害人│        │復於本院審理中到庭指│
│  │          │      │      │之存款。                    │        │認行騙之人為洪啟明、│
│  │          │      │      │                            │        │陳勇達及劉雙全。被害│
│  │          │      │      │                            │        │人歷次指認之差異過大│
│  │          │      │      │                            │        │，且其所陳述之被害情│
│  │          │      │      │                            │        │節與被告等所慣用之集│
│  │          │      │      │                            │        │團行騙方式有顯著之不│
│  │          │      │      │                            │        │同，難認本件被害人之│
│  │          │      │      │                            │        │指認為確實。        │
├─┼─────┼───┼───┼──────────────┼────┼──────────┤
│2 │93.08.04上│己○○│游  標│佯裝榮民處人員，向被害人訛稱│85萬元。│被害人於警詢中指認行│
│  │午11時許  │洪啟明│      │有筆款項可領取，要求被害人提│        │騙之人為洪啟明，復於│
│  │臺北市木柵│      │      │供存摺、印章及提款密碼交由其│        │檢察官偵查中指認行騙│
│  │區○○街10│      │      │等代領，致被害人陷於錯誤交付│        │之人為己○○、洪啟明│
│  │6 號      │      │      │上開文件，隨即前往領取被害人│        │，其指認已非一致。被│
│  │          │      │      │之存款。                    │        │害人經本院傳喚而未到│
└─┴─────┴───┴───┴──────────────┴────┴──────────┘
附錄本案論罪科刑法條全文
刑法第340 條：
以犯第339 條之罪為常業者，處一年以上七年以下有期徒刑，得
併科五萬元以下罰金。
